臺灣基隆地方法院刑事判決
109年度訴字第559號
公  訴  人  臺灣基隆地方檢察署檢察官
被      告  陳宇傑



義務辯護人  陳雅萍律師
被      告  吳忠信



義務辯護人  吳仁堯律師
被      告  劉哲瑋




義務辯護人  張繼文律師
上列被告因毒品危害防制條例案件，經檢察官提起公訴（109年
度少連偵字第61號、109年度少連偵字第69號、109年度少連偵字
第70號、109年度少連偵字第71號），本院判決如下：
    主  文
壹、庚○○犯如附表各編號「罪名、應處刑罰及沒收」欄所示罪名
    ，各處如附表各編號「罪名、應處刑罰及沒收」欄所示之刑
    及沒收。應執行有期徒刑貳拾伍年，併科罰金新臺幣拾萬元
    ，罰金如易服勞役，以新臺幣壹仟元折算壹日。
貳、丙○○犯如附表各編號「罪名、應處刑罰及沒收」欄所示罪名
    ，各處如附表各編號「罪名、應處刑罰及沒收」欄所示之刑
    及沒收。應執行有期徒刑貳拾伍年，併科罰金新臺幣拾萬元
    ，罰金如易服勞役，以新臺幣壹仟元折算壹日。
參、辛○○犯如附表編號一、二、三、六、七「罪名、應處刑罰及
    沒收」欄所示罪名，各處如附表編號一、二、三、六、七「
    罪名、應處刑罰及沒收」欄所示之刑及沒收。應執行有期徒
    刑拾玖年。
肆、庚○○、丙○○被訴販賣第二級毒品給少年許○鈞部分，均無罪
    。　　　　　　
    事  實
一、庚○○（綽號「傑哥」）、丙○○（綽號「信哥」）、辛○○（綽
    號「猴子」）、少年陳○忠（綽號「海洋」，民國92年5月生
    ，年籍資料詳卷，另由本院少年法庭審理，）、少年林○(92
    年7月生，年籍資料詳卷，已歿)、少年陳○騫(92年11月生，
    年籍資料詳卷，另由本院少年法庭審理)、少年許○鈞(93年6
    月生，年籍資料詳卷，另由本院少年法庭審理)均明知PMM甲
    (甲氧基甲基安非他命)為毒品危害防制條例第2項第2款所定
    之第二級毒品，且亦經衛生福利部公告列為禁藥管理，屬藥
    事法所稱之禁藥，非經許可，不得販賣，其等均因貪圖販賣
    毒品之利潤，於109年5月間起共組販毒集團，其等經營販賣
    毒品咖啡包之模式，係由庚○○負責出資向綽號「甲峰」之男
    子購買內含第二級毒品PMM甲成分之咖啡包，並吸收辛○○、
    少年陳○忠、林○、陳○騫、許○鈞等人作為其對外販售毒品咖
    啡包之小蜜蜂，由庚○○親自交付或將咖啡包交由丙○○轉交辛○○與少年陳○忠、林○、陳○騫、許○鈞對外販售，辛○○與少年
    陳○忠、林○、陳○騫、許○鈞不論是自己施用或對外販售予他
    人，每包均須回帳新臺幣（下同）300元給庚○○或丙○○，倘
    販售價格高於300元，超出部分則屬販售者之利潤，毋庸回
    帳，而回帳之300元中，丙○○可抽取50元利潤，餘250元則歸
    庚○○所有，其等即在此分工下，先後為下列之行為： 
  ㈠庚○○、丙○○、辛○○與少年陳○忠基於販賣第二級毒品以牟利之
    犯意聯絡，在辛○○以所有之三星牌手機（型號：SNJ810Y，
    序號000000000000000、000000000000000）搭配「00000000
    00」行動電話，與戊○○聯絡達成販賣第二級毒品PMM甲毒品
    咖啡包之交易內容後，於109年5月7日9時許，在基隆市信二
    路北都飯店，由辛○○將少年陳○忠所取得來自於庚○○、丙○○
    所交付含有第二級毒品PMM甲之毒品咖啡包，以600元之代價
    販售上開咖啡包1包予戊○○，並依前述回帳方式，回帳予庚○○、丙○○共300元，庚○○分得250元，丙○○分得50元，辛○○分
    得100元，少年陳○忠分得200元。
  ㈡庚○○、丙○○、辛○○與少年陳○忠基於販賣第二級毒品以牟利之
    犯意聯絡，在辛○○以所有之三星牌手機（型號：SNJ810Y，
    序號000000000000000、000000000000000）搭配「00000000
    00」行動電話，與戊○○聯絡達成販賣第二級毒品PMM甲毒品
    咖啡包之交易內容後，於109年5月13日晚上9至10時許間，
    在基隆市○○區○○路00巷0○0號戊○○住處，由辛○○將少年陳○忠
    所取得來自於庚○○、丙○○所交付之含有第二級毒品PMM甲之
    毒品咖啡包，以1,200元之代價，販售上開毒品咖啡包2包予
    戊○○，並依前述回帳方式，回帳予庚○○、丙○○共600元，庚○○分得500元，丙○○分得100元，辛○○分得200元，少年陳○忠
    分得400元。
  ㈢庚○○、丙○○、辛○○與少年陳○忠基於販賣第二級毒品以牟利之
    犯意聯絡，在辛○○以所有之三星牌手機（型號：SNJ810Y，
    序號000000000000000、000000000000000）搭配「00000000
    00」行動電話，與戊○○聯絡達成販賣第二級毒品PMM甲毒品
    咖啡包之交易內容後，由辛○○於109年5月17日晚上10時許，
    在基隆市○○區○○路00巷0○0號戊○○住處，將少年陳○忠取得來
    自於庚○○、丙○○所交付之含有第二級毒品PMM甲之毒品咖啡
    包，以1,200元之代價，販售上開毒品咖啡包2包予戊○○，並
    依前述回帳方式，回帳予庚○○、丙○○共600元，庚○○分得500
    元，丙○○分得100元，辛○○分得200元，少年陳○忠分得400元
    。
  ㈣庚○○、丙○○於109年5月20日某時分，在其等位於基隆市○○區○○街000號4樓之住處，將上開購入之含有第二級毒品PMM甲咖
    啡包，交付予其等所招攬之小蜜蜂即少年林○、許○鈞及陳○
    騫各10包，以對外販售，依庚○○及丙○○主觀上之認知，少年
    林○、許○鈞及陳○騫均有在施用前揭毒品咖啡包，惟其等不
    論少年林○、許○鈞及陳○騫係自行施用或販售予他人，只須
    每包回帳300元即可，亦即其等不論少年林○、許○鈞及陳○騫
    是否自行施用，只須與其他購毒者相同回帳300元即可，從
    而，少年林○、許○鈞及陳○騫亦係其等販售之對象，故少年
    林○、許○鈞及陳○騫於施用取自庚○○、丙○○所交付之前揭毒
    品咖啡包時，意即自行向庚○○、丙○○購買。而：
　  ⒈庚○○、丙○○明知上情，且於客觀上能預見前揭毒品咖啡包
      對人體有相當之危險性，倘未予控制用量突然濫用，足致
      死亡之結果，惟其主觀上疏未預見，竟基於販賣禁藥之不
      確定故意，將前揭毒品咖啡包10包交予少年林○，林○取得
      上開毒品咖啡包後，於109年5月23日下午6時許前之某日
      時，自行取用而向庚○○、丙○○購買所取得之前揭毒品咖啡
      包中之6包，因所施用之量已超逾致死劑量，嗣於同年月2
      3日下午6時許，少年林○家屬發現少年林○在家中有好動、
      自言自語、體感溫度失調、全身發抖的反常行為，乃緊急
      將少年林○送往衛生福利部署立基隆醫院就醫，但少年林○
      仍於同日晚上11時20分57分許，因安非他命類中毒休克（
      PMM甲即甲氧基甲基安非他命，屬安非他命類)、呼吸衰竭
      死亡。又因少年林○該次購買施用後即死亡，故未及回帳
      給庚○○及丙○○。嗣檢察官據報前往少年林○住處相驗，當
      場扣得前揭少年林○施用後所餘含第二級毒品PMM甲咖啡包
      4包（合計淨重13.4650公克，合計驗餘重13.4386公克）
      。
　  ⒉庚○○、丙○○同明知少年陳○騫有自行取用而購買所交付之前
      揭毒品咖啡包之可能，竟基於販賣第二級毒品之不確定故
      意，交付前揭10包毒品咖啡包予少年陳○，致少年陳○騫得
      於取得前揭10包毒品咖啡包後，在丙○○於109年5月25日凌
      晨某時分取回前，自行取用而向庚○○、丙○○購得前揭毒品
      咖啡中之5包，且尚未回帳予庚○○、丙○○。
　  ⒊少年林○因施用前揭毒品咖啡包死亡後，庚○○、丙○○因少年
      林○所施用之毒品咖啡包係來自於其等，其等恐為警查獲
      ，且少年陳○騫、許○鈞見少年林○死亡，認庚○○、丙○○所
      交付販售之毒品咖啡包有致人於死之虞，而不願再擔任「
      小蜜蜂」工作，故丙○○遂於109年5月25日凌晨某時分，駕
      車搭載少年陳○騫、許○鈞，至基隆市吉祥大樓附近，由許
      ○鈞自停放在該處之機車置物箱內，取出其與少年陳○騫所
      取得而尚剩餘之毒品咖啡包15包（少年陳○騫持有其中5包
      ，少年許○鈞持有其中10包），交給丙○○，丙○○連同放在
      其與庚○○住處之毒品咖啡包共80包，交給少年陳○忠保管
      販售。
  ㈤庚○○、丙○○、辛○○與少年陳○忠基於販賣第二級毒品以牟利之
    犯意聯絡，於109年5月21日上午4、5時許，先由辛○○以所有
    之三星牌手機（型號：SNJ810Y，序號000000000000000、00
    0000000000000）搭配「0000000000」行動電話，與戊○○以M
    essenger軟體聯繫後達成販賣第二級毒品PMM甲毒品咖啡包
    之交易內容後，由少年陳○忠前往基隆市○○區○○路00巷0○0號
    戊○○住處，將取自於庚○○、丙○○之含有第二級毒品PMM甲之
    毒品咖啡包，以1,200元之代價販售上開咖啡包2包予戊○○，
    並依前述回帳方式，回帳予庚○○、丙○○共600元，庚○○分得5
    00元，丙○○分得100元，辛○○分得200元，少年陳○忠分得400
    元。
　㈥庚○○、丙○○、辛○○與少年陳○忠均知悉少年林○係施用庚○○、
    丙○○所提供含有第二級毒品PMM甲咖啡包死亡，主觀上可預
    見施用其等所販賣之毒品咖啡包，有致死之可能性，仍基於
    縱令致人於死亦不違背其本意之不確定殺人故意犯意聯絡，
    先由少年陳○忠與少年周○爵聯絡後，由辛○○騎乘機車搭載少
    年陳○忠，於109年6月10日凌晨，在基隆市安樂區基金三路
    全家便利商店，以3,500元之代價出售予依少年周○爵之指示
    前來交易之鄧宇哲(89年12月生，非少年，檢察官起訴書誤
    載為少年)前揭毒品咖啡包8包，因少年陳○忠處咖啡包存量
    不夠，遂請丙○○偕同不知情少年許○鈞送6包至上開處所交付
    鄧宇哲，然後少年陳○忠及辛○○再帶同鄧宇哲回家取交剩餘
    的2包毒品咖啡包，辛○○因之分得200元，陳○忠分得900元，
    另2,400元則未及回帳給庚○○、丙○○。嗣少年周○爵、鄧宇哲
    於當日施用前揭毒品咖啡包後，少年周○爵於109年6月11日1
    1時51分經發現死亡，經法務部法醫研究所解剖定結果係生
    前因濫用毒品咖啡包，由於施用PMM甲過量，最後因毒品中
    毒死亡；鄧宇哲於109年6月11日21時25分死亡，嗣經法務部
    法醫研究所解剖定結果係生前因濫用毒品咖啡包，由於施用
    PMM甲過量，最後因毒品中毒及橫紋肌溶解症而死亡，另檢
    察官前往2人死亡處所相驗，在少年周○爵之書包內扣得已施
    用後之前揭毒品咖啡包外包裝8只。
二、本案於少年林○因施用前揭毒品咖啡包死亡後，在其死亡處
    所扣得含第二級毒品PMM甲毒品咖啡包4包（合計淨重13.465
    0公克，合計驗餘重13.4386公克），約18日後，少年周○爵
    、鄧宇哲復因同一原因死亡，且在少年周○爵等人案發現場
    遺留殘渣袋，與少年林○案發現場遺留咖啡包外包裝均相同
    ，懷疑該3人死亡案件毒品上游是由同一人提供，基隆市警
    察局第二分局乃報請臺灣基隆地方檢察署檢察官指揮偵辦，
    組成專案小組，就庚○○使用之「0000000000」行動電話向法
    院聲請及實施通訊監察，依秘密證人甲1之指述，調閱相關
    毒品交易地點監視器畫面、於109年8月16日對庚○○、丙○○、
    辛○○住居所執行搜索，並拘提逮捕，並扣得辛○○所有供販賣
    本案毒品咖啡包所用之三星牌手機（型號：SNJ810Y，序號0
    00000000000000、000000000000000）搭配「0000000000」
    ，及與本案無關聯之庚○○所有手機1支（IPHONE）（門號：0
    000000000、IMEI：000000000000000）、辛○○所有之手機2
    支，OPPO手機（型號：CPH1701、IMEI：00000000000000000
    0000000000000）、甲SUS手機（型號：T00J、IMEI：000000
    000000000000000000000000）、丙○○所有之VOVO手機1支（
    門號：0000000000、IMEI：0000000000000000000000000000
    00），且檢視扣案林○手機及就扣案辛○○手機進行鑑識還原
    ，因而查悉上情。　
三、案經基隆市警察局第二分局報告臺灣基隆地方檢察署檢察官
    偵查後起訴。
    理  由
甲、有罪部分：
壹、關於證據能力：
一、按被告以外之人於審判外之言詞或書面陳述，除法律有規定
    者外，不得作為證據；又被告以外之人於審判外之陳述，雖
    不符合同法第159條之1至第159條之4之規定，但經當事人於
    審判程序同意作為證據，法院審酌該言詞陳述或書面陳述作
    成時之情況，認為適當者，亦得為證據。當事人、代理人或
    辯護人於法院調查證據時，知有第159條第1項不得為證據之
    情形，而未於言詞辯論終結前聲明異議者，視為有前項之同
    意，刑事訴訟法第159條第1項及第159條之5分別定有明文。
    查本判決下引具傳聞性質之各項供述證據，檢察官及被告丙○○、庚○○、辛○○及其等辯護人於本院準備程序時均不爭執其
    作為本案證據之證據能力（見本院卷一第119、125、146、1
    49-151、169-170、175-176、449-466頁），於辯論終結前
    亦未對該等證據之證據能力聲明異議，本院審酌上開證據資
    料製作時之情況，尚無違法不當及證明力明顯過低之瑕疵，
    認以之作為證據應屬適當，揆諸刑事訴訟法第159條之5規定
    ，應均有證據能力。至被告丙○○辯護人於本院109年10月26
    日審理時雖就證人陳○騫之證言表示意見時，辯稱「證人所
    述不實，爭執證據能力，針對一些關鍵性問題，他都避重就
    輕，且前後供述不一」（見本院卷一第437頁），然觀諸其
    內容，核應係爭執證人陳○騫證言之證明力，而非證據能力
    ，附此敘明。
二、本件認定事實所引用之非供述證據，並無證據證明係公務員
    違背法定程式所取得，亦無刑事訴訟法第159條之4顯有不可
    信之情況與不得作為證據之情形，且經本院於審判期日依法
    進行證據之調查、辯論，被告於訴訟上之程序權即已受保障
    ，亦應有證據能力。
貳、實體事項： 
一、事實欄一㈠㈡㈢㈤所示被告庚○○、丙○○、辛○○販賣第二級毒品PM
    M甲咖啡包予戊○○部分：
　㈠上揭犯罪事實，業據被告庚○○、丙○○、辛○○於警詢、偵查及
    審理時均坦承不諱（有關被告等3人偵查中自白部分，詳後
    有關其等該當毒品危害防制條例第17條第2 項規定之論述；
    至於審判中之自白，被告丙○○部分見本院卷一第48-50頁、
    第142頁、第144頁、第471頁，被告庚○○部分見本院卷一第1
    68-169頁、第382頁、第471頁，被告辛○○部分見本院卷一第
    41-42頁、第116頁、第471頁），互核其等所供、所證大致
    相符，並經證人即同案共犯少年陳○忠於警詢、偵查中及本
    院審理時(見109年度少連偵字第61號卷第89-97頁、第265-2
    68頁、本院卷一第399-404頁)、證人即購毒者戊○○於警詢及
    偵查中指證明確(見109年度少連偵字第61號卷第363-367頁
    、第413-415頁)，且有被告辛○○與證人戊○○間之通話紀錄1
    份（見109年度偵字第61號卷第221-229頁蒐證結果報告）在
    卷可憑，復有被告辛○○所有之三星牌手機（型號：SNJ810Y
    ，序號000000000000000、000000000000000，含0000000000
    SIM卡1張)扣案可佐，是被告庚○○、丙○○、辛○○此部分之自
    白核與事實相符，可以採信。
　㈡按販賣毒品之所謂販賣行為，係行為人基於營利之目的，而
    販入或賣出毒品而言；販賣毒品者，其主觀上須有營利之意
    圖，且客觀上有販賣之行為，即足構成，至於實際上是否已
    經獲利，則非所問；又我國法令對販賣毒品者臨以嚴刑，惟
    毒品仍無法禁絕，其原因實乃販賣毒品存有巨額之利潤可圖
    ，故販賣毒品者，如非為巨額利潤，必不冒此重刑之險，是
    以有償交易毒品者，除非另有反證證明其出於非圖利之意思
    而為，概皆可認其係出於營利之意而為（最高法院93年度台
    上字第1651號、87年度台上字第3164號判決意旨參照）。再
    者，毒品並無公定之價格，不論任何包裝，均可任意分裝增
    減分量，而每次買賣之價量，亦可能隨時依雙方間之關係深
    淺、資力、需求量及對行情之認知、來源是否充裕、查緝是
    否嚴緊，購買者被查獲時供述購買對象之可能性風險之評估
    等而異其標準，非可一概而論，惟販賣者從價差或量差中牟
    利方式雖異，但其意圖營利之非法販賣行為則同一。查本案
    被告庚○○等3人與購毒者戊○○均非屬至親，衡情應無無償轉
    讓毒品或原價出售之可能，而被告庚○○、丙○○雖均否認有何
    利得，然依後認定，本院認定被告庚○○如事實欄一㈠㈡㈢㈤所示
    販賣毒品咖啡包之行為，每包獲利回帳250元且有所利得，
    被告丙○○則每包獲利50元，被告庚○○、丙○○各次獲利金額，
    詳如事實欄一㈠㈡㈢㈤所示，又被告劉瑋哲就事實欄一㈠㈡㈢所示
    販賣毒品咖啡包每包獲利100元，事實欄一㈢所示販賣毒品所
    得共200元，事實欄一㈣所示販賣毒品所得200元，足認被告
    庚○○、丙○○、辛○○確有藉販售毒品咖啡包獲得一定利益之情
    ，其等主觀上有販賣毒品之營利意圖，應堪認定。　
  ㈢綜上，本案事證明確，被告庚○○、丙○○、辛○○此部分犯行堪
    以認定，均應予依法論科。
二、關於事實欄一㈣所示被告庚○○、丙○○販賣禁藥第二級毒品PMM
    甲予少年林○、陳○騫，並致少年林○死亡部分：
　㈠訊據被告庚○○、丙○○坦承如起訴書犯罪事實欄一㈣所示販賣本
    案第二級毒品PMM甲咖啡包給少年林○、陳○騫，少年林○施用
    該毒品咖啡包後死亡等事實，而其等辯護人則分別為被告3
    人辯稱：
　　⒈被告庚○○之辯護人辯解如下：
　　　⑴被告庚○○是將少年林○、周○爵、鄧宇哲當做小蜜蜂，交
        毒品咖啡包給他們，是把他們做為一個共同販賣的媒介
        ，在他們對外販賣成功時，這時才是一個販賣行為，單
        純交毒品給少年林○、周○爵、鄧宇哲的行為不應該當做
        販賣的行為。又起訴書犯罪事實欄一㈣部分，少年陳○騫
        、許○鈞交回的毒品咖啡包是15包，剩下5包，但這部分
        就認為說已將這5包販賣給本案少年，這是值得商確的
        ，原因是被告庚○○、丙○○是為了販賣或營利所以交毒品
        咖啡包給小蜜蜂販賣，當然小蜜蜂可能會去施用，但是
        小蜜蜂施用的時候不用告訴被告庚○○或丙○○，所以被告
        庚○○或丙○○不會知道他們到底會不會對外去販賣，錢回
        來就好了，所以少年林○自行施用被告庚○○、丙○○所交
        付予其供販賣之毒品咖啡包，難認被告庚○○、丙○○當時
        主觀上有販賣毒品咖啡包給少年林○、許○鈞、陳○騫之
        犯意。
　　  ⑵被告庚○○主觀上並無販賣毒品咖啡包給少年林○之意圖，
        後來少年林○自行取用，而發生致死亡結果，雖然是施
        用被告庚○○所交付之毒品咖啡包，但不論是過量或是怎
        樣，故被告庚○○就少年林○死亡的結果並無預見，亦與
        藥事法第83條第1、2項之構成要件不相符，更何況一般
        施用毒品並不會產生死亡的結果，是有很多的原因，故
        少年林○發生死亡的結果，被告庚○○主觀上並無販賣之
        意思，少年林○發生死亡之結果，也非被告庚○○之本意
        ，且應該也是超出被告庚○○當時交付毒品給林○時的本
        意。
　  ⒉被告丙○○辯護人辯解如下：
　　　⑴依卷證資料顯示，有關起訴書犯罪事實欄一㈣部分，並未
        看到少年林○、許○鈞、陳○騫有販賣毒品加啡包成功的
        紀錄，因此這部分應該只有預備行為，依檢察官起訴之
        販賣第二級毒品罪而論，被告丙○○應無罪。
　　　⑵依本案少年林○之相驗報告，他是施用過量致死結果，而
        其施用毒品咖啡包時，被告丙○○均未在現場，不可能對
        他施用是否過量有掌控的能力，難課予注意義務，且就
        死亡結果並非能預見而未預見，主觀上欠缺過失致死之
        預見可能性，是被告丙○○之行為與販賣禁藥致死罪並不
        相符。　　　
　㈡經查，被告庚○○、丙○○、辛○○、證人即少年陳○忠、陳○騫、
    甲1、壬○○、乙○分別供述及證述如下：
    ⒈被告庚○○分別供述如下：
　　  ①109年6月19日警詢時供稱（見109年度少連偵字第61號卷
        第45-55頁）：
　　    ⑴本案我是跟一名綽號甲峰之男子，以新臺幣3萬元多購
          得130包毒品咖啡包（平均1包成本250元）；而被告
          丙○○是專門在管理少年林○、許○鈞及陳○騫、陳○忠及
          被告辛○○等5人，所以少年林○、許○鈞及陳○騫、陳○
          忠及被告辛○○等5人都會分別去找人來購買我所販賣
          的毒品咖啡包。
　　　　⑵（問：你是否有指使少年林○為你做何事？）因為林○
          說他沒錢，是我花錢買毒品咖啡包，讓他去賣，當時
          我有跟少年林○說，1包毒品咖啡包賣450-500元都可
          以。
　　　　⑶少年陳○忠109年6月18日警詢時稱：每次都給我們10包
          的份量，由我們去銷售，銷售完要回帳3,000元給 傑
          哥及信哥，中間的差價就是我們的利潤等情，均屬實
          ，以基數10包咖啡包來算，這3,000元其中2,500元是
          要還給我的本錢，另外500元是給被告丙○○的，由被
          告丙○○去處理，看他要不要多給他們這些小弟的紅包
          或獎勵金。被告丙○○所管理販賣毒品咖啡包的小弟（
          即小蜜蜂）我知道有少年林○、陳○忠及辛○○。他們都
          是在幫我販賣花錢買來的毒品咖啡包，但都是被告丙○○在管理負責這些小弟。 
　　　　⑷少年陳○忠是我找來的，被告劉瑋哲是少年陳○忠邀請
          來一起販賣毒品咖啡包，少年林○、陳○騫、許○鈞是
          被告丙○○找來的，這5人都是被告丙○○在監督管理。
　　　　⑸警方給我觀覽編號（01）所示存於少年林○手機內照片
          （見109年度少連偵字第48號卷第59頁上方照片），
          就是我花錢買來的毒品咖啡包，編號（02）（見同上
          頁下方照片）所示，在少年林○死亡現場發現之彩虹
          外包裝毒品咖啡包，是我花錢購買的毒品咖啡包。　
　　　　⑹我有叫少年陳○忠去賣我花錢買來的毒品咖啡包，鄧宇
          哲、少年周○爵都是因使用我和被告丙○○所販賣毒品
          咖啡包致死的，因為少年陳○忠在少年鄧宇哲、周○爵
          死亡隔天就直接跟我說了。　　
      ②109年6月19日偵訊時供稱（見109年度少連偵字第61號卷
        第280頁）：
　　　　⑴毒品咖啡包是在少年林○死亡前9天，以3萬多元，在甲
          峰位於基隆市光華國宅，向甲峰購得的，買130包，
          外包裝是七彩顏色有一隻小惡魔。我都交給小孩子去
          賺錢，他們一次拿10包，要回我3,000元，2,500元是
          給我的，500元是給被告丙○○的。我從頭到尾只有向
          甲峰拿這一批毒品。
　　　　⑵毒品咖啡包都放在家中，他們要賣就去拿。幫我賣的
          是少年陳○忠、林○、陳○騫及許○鈞，被告辛○○是少年
          陳○忠後來找來一起賣的。被告丙○○能拿500元，是因
          為他是我朋友，找他來幫忙，被告丙○○有拿毒品給他
          們。
　　　　⑶少年林○死亡的毒品咖啡包是我給他的，他跟我拿去要
          賣。他是在死亡前一星期在我ＯＯ街居所拿給他10包去
          賺錢。　
　　　③109年6月19日本院訊問時供稱（見109年度少連偵字第61
        號卷第308-309頁）：
　　    ⑴我只有跟甲峰交易一次，我打電話之後直接去他家跟
          他買，當天我帶了3萬多元，我買了130包，單價1包2
          50元，甲峰告訴我單價，我計算總值後，拿錢給他，
          所以我不記得我給他多少錢。我拿到這批貨後，分別
          交給被告丙○○、少年陳○忠、林○、陳○騫、許○鈞去販
          賣，毒品咖啡包是放在家中，由被告丙○○分配，我在
          家他們會直接回帳給我，我不在家，他們會交給被告
          丙○○，再轉交給我。
　　　　⑵少年林○是直接向我拿毒品咖啡包10包，當時我和被告
          丙○○都在家。我們沒有記帳，他們拿10包出去，回帳
          之後再拿10包，少年林○還沒回帳就死亡了。
　　　  ⑶我知道少年林○施用的毒品咖啡包是從我這邊出去的。
          少年林○是自己人，他直接跟我拿毒品咖啡包去賣，
          結果他自己施用死亡。
　　　④本院109年8月17日訊問時之供述(見本院卷一第54-55頁)
        ：
　　　　⑴是甲峰購入含有第二級毒品PMM甲的咖啡包130包，交
          給我跟被告丙○○，要我們單包回價給他250元。甲峰
          是在5月14日將毒品咖啡包交給我們，在基隆市光華
          國宅一轉上去右手邊第一個停車場旁甲峰的住處交給
          我跟被告丙○○，交的時候我跟被告丙○○都在場。甲峰
          拿給我們的時候只告訴我們這130包是咖啡包。甲峰
          會交給我們是因為起先被告丙○○有經濟上的困難，然
          後請我跟甲峰去問別人有沒有毒品咖啡包的事，然後
          是由甲峰先問到，然後因為我跟甲峰比較熟，所以被
          告丙○○去拿咖啡包甲峰要求我也在場，我在場的理由
          是做見證，因為甲峰也擔心被告丙○○不會還錢，甲峰
          是將130包放在桌子上，可能是由我也可能是被告丙○○去拿這130包。當時我們拿下來放到車上，然後載甲
          峰去新豐街，甲峰下車，然後被告丙○○就開車載我回
          我們共同居住的ＯＯ街Ｏ號ＯＯ樓，之後被告丙○○拿著130
          包毒品咖啡包先上樓，由我接手開車去停車。我停好
          車回到住處，就看到130包毒品放在客廳的桌子上，
          然後就看到被告丙○○跟少年林○、陳○騫、許○鈞討論
          如何販賣咖啡包，內容是當時被告丙○○有跟我說請少
          年賣這些咖啡包，每賣一包要回帳350元，丙○○有說
          其中他抽50元我獲得50元，剩下250元還給甲峰，但
          是當下我拒絕了。後來因為我要工作的關係，所以我
          就沒有聽他們講什麼事情。
        ⑵我只知道咖啡包裡含有毒品，但是他們（被告丙○○、
          辛○○及少年陳○忠）販賣之前我並不知道裡面含有什
          麼毒品，是到少年林○死亡後大約三、四天，我猜咖
          啡包內含有二級毒品，但不確定含有哪個種類的毒品
          。我跟被告丙○○有同意少年林○、陳○騫、許○鈞去販
          售毒品咖啡包，當時是每包要回帳300元。這300元裡
          要回帳250元給甲峰，50元給被告丙○○賺。因為這筆
          毒品是經我背書的，背書的內容是被告丙○○跟這些少
          年會還錢給甲峰。所以被告丙○○及少年要販賣這些毒
          品要經我同意，而且他們販賣回帳的300元中有250元
          是交給我，由我回給甲峰，另外50元則由被告丙○○拿
          走。
     ⑤109年9月2日準備程序時供稱（見本院卷一第168-169 頁
       ）：
　　　 我沒有賣給少年林○、陳○騫、許○鈞，而是他們三位到我
       跟丙○○的住處拿（基隆市○○區○○街000號4樓），當時我
       在洗澡，因為這些咖啡包本來就是我跟被告丙○○買來要
       賣的，所以被告丙○○去拿毒品交給那些少年去賣不需要
       先跟我說。少年一包回帳300元，我拿250元，被告丙○○
       拿50元。於少年林○死後，被告丙○○有去拿回咖啡包這件
       事我不知情，被告丙○○拿回來之後交給少年陳○忠保管有
       跟我說，但是沒有跟我說有幾包。被告丙○○拿回來的原
       因是，少年陳○騫、許○鈞說他們不想做了，因為少年林○
       是他們的好朋友，少年林○死了他們也不想做了。
　　 ⑥109年9月23日警詢時供稱（見本院卷一第251-255頁）
　　　 ⑴我有從事販毒的事情。被告丙○○負責管理他手下的年輕
         人（少年林○、許○鈞、陳○騫），我下面有乾弟即少年
         陳○忠，另外少年陳○忠有自己另外找他朋友即被告辛○○幫他一起發毒品。這些年輕人（少年林○、許○鈞、陳
         ○騫、陳○忠及被告辛○○）就是擔任小蜜蜂的工作（負
         責將毒品拿出後，自行向不特定人兜售，再將販售之
         金額回帳給我們，他們從中賺取差額利潤），毒品由
         我和被告丙○○向上游甲峰拿回來之後，就是放在我和
         被告丙○○的住處(碇內街371號4樓)，這些小蜜蜂就過
         來向我們拿毒品咖啡包出去賣，就是看我和被告丙○○
         誰有在家，誰就會拿給他們。有關回帳的錢，少年林○
         、許○鈞、陳○騫等3人是直接回給被告丙○○，被告丙○○
         再拿給我，少年陳○忠的部份就直接回給我，被告辛○○
         部分就是直接跟少年陳○忠自行處理，從來沒有回給我
         。
　　　 ⑵少年陳○忠於109年2、3月間，就和被告丙○○一起在販售
         毒品，但是自從我們於109年5月間，向甲峰拿彩色惡
         魔咖啡包後，少年陳○忠就是直接向我負責。
　　　 ⑶我可以肯定，自109年5月13日拿回這一批彩色惡魔後，
         被告丙○○、少年陳○忠、林○、許○鈞、陳○騫都是出這
         一批彩色惡魔，沒有其他貨源。
　　　 ⑷我是於109年5月13日19時至22時之間，由我開車從碇内
         載丙○○和少年林○，另外少年陳○騫和許○鈞共乘一部機
         車跟在我的車子後面，一起到基隆市成功一路的光華
         國宅，從斜坡上去沒多久有一個警位亭，我就把車停
         在警衛亭附近的路邊，我記得旁邊有個告示牌（我有
         帶同警方去到現場），被告丙○○跟我上去3樓甲峰的住
         處，我們在上面待了一個小時左右，談論該批毒品的
         價格及還錢日期，最後議定以1包新臺幣250元的價格
         ，購入130包，並且要在8日後回給甲峰3萬2,500元。
         拿到毒品咖啡包之後，少年陳○騫和許○鈞先騎車回去
         碇內，由被告丙○○開車載我及少年林○，有順便載甲峰
         去新豐街，然後才返回碇内住處。
　　　 ⑸我們購入該批毒品咖啡包後，有召集小蜜蜂開會商定販
         售及回帳價格的問題，就是在把貨拿回來當天晚上，
         少年林○、許○鈞、陳○騫等3人都在，我和被告丙○○有
         跟他們確認，每次就是拿10包毒品咖啡包出去，要回3
         ,000元給我們（其中500元是給被告丙○○的），他們也
         知道8天後要先還錢。當時少年陳○忠並不在場，但是
         他也知道這個規則，他是什麼時間開始拿的我真的記
         不得。我可以確定的是在5月21日少年許○鈞和陳○忠都
         有回給我們去支付上游的款項。
　　   ⑹我否知悉少年林○於109年5月23日施用毒品死亡之咖啡
         包就是彩色惡魔咖啡包，來源就是我們這邊出去的。
       ⑺我們知悉少年林○死亡後，我和被告丙○○討論之後有打
         算把毒品咖啡包換地方放，之後經過少年陳○忠同意就
         將剩下的80包左右的咖啡包拿到少年陳○忠家放。少年
         林○過世了的隔天早上，少年許○鈞、陳○騫就有說他們
         不要再做毒品小蜜蜂，事後我知道他們有將剩下的毒
         品還給被告丙○○，但是詳細交還的時間、地點我並不
         知道。     　  
　  ⒉被告丙○○供述如下：
　　  ①109年7月7日偵訊時供稱（見109年度少連偵字第61號卷
        第384-385頁）：
　　　  ⑴少年林○、陳○騫及許○鈞都有幫我賣毒品咖啡包，但辛○○和少年陳○忠沒有幫我賣。
　　　  ⑵少年林○、陳○騫及許○鈞幫我賣毒品咖啡包的方式是以
          10包為一單位，共3,000元，我賺500元，他們賣多少
          我不管。我賣的毒品是拜託被告庚○○幫我拿，我再拿
          去賣。少年林○死亡後隔幾天，我送約80多包的毒品
          到少年陳○忠住處，但錢是給被告庚○○。
　　　  ⑶被告庚○○說他向別人拿1包是250元，且一開始就是由
          我在管理這些少年，在少年林○死亡後，被告庚○○叫
          我把剩下的毒品咖啡包拿給少年陳○忠，先寄放在他
          那裡。少年陳○忠的錢沒有過我的手，都是他和被告
          庚○○結帳。
　　　  ⑷少年林○死亡的毒品來源是從我這裡出去的，原本要給
          他賣，結果他自己吃掉。
　　　  ⑸109年5月25日凌晨有和少年陳○騫、許○鈞至吉祥大樓
          那邊，去將剩下約10幾包的毒品咖啡包拿回來，警察
          查不到，是因為全部賣完了，沒賺多少錢。我去拿的
          毒品咖啡包就是卷證所顯示的彩色包裝。
      ②109年7月10日警詢時供稱(見109年度少連偵字第61號卷
        第445-449頁)：
　　　　⑴被告庚○○負責去幫我把毒品拿回來，少年林○、許○鈞
          及陳○騫是我找過來的，我把貨(毒品)交給他們3人自
          行去銷售，從我這邊就是以10包為一個單位，之後再
          以10包需回帳3,000元。少年林○、許○鈞及陳○騫的帳
          是直接回給被告庚○○，但是只要他們3個販賣回帳，
          被告庚○○會從中抽取500元給我作為我的報酬。至於
          少年陳○忠和被告辛○○如何與被告庚○○進貨、回帳方
          式，這部分我就不清楚了，所以少年陳○忠和被告辛○○銷售出去的部分我沒有從中獲利。
　　　　⑵少年林○、許○鈞及陳○騫如何兜售毒品我不會去管他們
          ，我只負責管理他們3個，他們只要從我這邊拿貨出
          去(每次10包)，不管是拿去賣還是自己吃掉，我都不
          管，他們就是要回3,000元給被告庚○○。
　　　　⑶少年林○、許○鈞及陳○騫販售毒品來源就是我和被告庚○○。
　　　　⑷少年林○死亡後，少年許○鈞及陳○騫就把剩下的10幾包
          毒品在吉祥大樓樓下退還給我了。警方提示照片編號
          1（見109年度少連偵字第61號卷第59頁上方照片）照
          片內之彩色包裝物品就是被告庚○○出錢進貨，我們交
          給小蜜蜂去販售的毒品咖啡包。警方提示照片編號2
          （見同上頁下方照片）所示少年林○所遺留之毒品咖
          啡包，就是約109年5月20日左右，在基隆市○○區○○街
          000號4樓，從我們這邊拿出去兜售的，當時有我、被
          告庚○○、少年林○、許○鈞及陳○騫在場，當時我們交
          給他們3個每個人各10包毒品咖啡包。警方提示編號5
          -8照片(見同上偵卷第61-62頁)，是少年林○死亡的隔
          日，我開車載少年許○鈞、陳○騫到吉祥大樓樓下要牽
          車，因為他們被林○的事情嚇到不要販賣毒品咖啡包
          了，所以二個人就把他們剩下的毒品咖啡包約10來包
          一起交給我，當時他們是從機車車箱裡面取出毒品，
          但是因為時間有點久，我不記得是誰交給我的。
　　　　⑸我們的角色分工是被告庚○○負責出錢並向上游拿貨(毒
          品咖啡包)。我負責管理少年林○、許○鈞及陳○騫。另
          外少年陳○忠及被告辛○○是自行對被告庚○○負責。反
          正出貨都是10包為單位並回帳3,000元。
　　　③109年7月16日偵訊時供稱（見109年度少連偵字第61號卷
        第463-465）：
　　　　⑴109年5月20日，在ＯＯ街ＯＯ號Ｏ樓，我與被告庚○○有拿給
          少年林○、許○鈞及陳○騫各10包毒品咖啡包，時間已
          久，忘記是我或被告庚○○拿給他們。毒品是被告庚○○
          去買回來交給我，我再交給少年林○、許○鈞及陳○騫
          去販賣，被告庚○○交給我時，也知道毒品咖啡包是要
          拿去賣的。
　　　　⑵109年5月23日在吉祥大樓那次，機車上剩下的毒品忘
          記是誰拿給我的，因為那時很晚，但機車是我提供給
          他們3人使用，將毒品交給我，是因為少年林○死亡，
          他們知道消息，就還給我說不想再做了。
　　  ④109年9月22日準備程序時供稱（見本院卷一第142-144頁
        ）：
　　　  ⑴我跟被告庚○○是賣給少年林○、陳○騫及許○鈞各10包毒
          品咖啡包，我不記得是我或是被告庚○○交的，但是在
          碇內街我與被告庚○○共同居住地點的客廳內，當時我
          、被告庚○○還有林○、陳○騫及許○鈞都在場，所以被
          告庚○○一定有親眼看到林○、陳○騫及許○鈞各取得10
          包毒品咖啡包。交毒品咖啡包時，沒有先行收取價金
          。在少年賣掉之後，才需要繳回300元，我拿50元，
          被告庚○○拿250元。
        ⑵少年林○在108年5月23日死亡後，我有在同年月25日在
          吉祥大樓下面向少年陳○騫及許○鈞取回10幾包毒品咖
          啡包。這是被告庚○○叫我向他們收回的，因為少年林
          ○死亡，少年陳○騫及許○鈞看到後，他們認為吃他們
          賣出的毒品咖啡包可能會死亡，所以他們很害怕表示
          不做了，我跟少年陳○騫及許○鈞有相約在基隆市區內
          見面（後改稱我不記得我先跟庚○○討論，還是先跟少
          年們討論）。少年林○死亡後，我有跟被告庚○○討論
          是否收回咖啡包，是因為少年林○的女朋友跟我們說
          ，少年林○是因為毒品咖啡包死亡，我們在20日交付
          毒品咖啡包，後來23日林姓少年就走了，所以我們認
          為那個咖啡包是我們手中的咖啡包，少年陳○騫及許○
          鈞也是認為他們手中的咖啡包有致人於死的危險，他
          們不想做了。所以我跟被告庚○○討論的結果，就是收
          回少年陳○騫及許○鈞沒有賣出的咖啡包。
        ⑶25日凌晨我開著被告庚○○借我的三菱藍色休旅車，我
          一個人前去，少年陳○騫及許○鈞騎一輛機車。我們先
          去廟口吃飯，我的車停在愛三路大力水手按摩店的路
          邊（愛三仁三路口），少年的機車停在吉祥大樓騎樓
          樓下，吃飯時少年陳○騫及許○鈞告訴我，毒品咖啡包
          是放在他們機車置物箱裡，吃完飯後我開車載著少年
          陳○騫及許○鈞到吉祥大樓，少年陳○騫及許○鈞都下車
          ，不記得是由何人從置物箱中取出毒品咖啡包交給我
          的。
        ⑷在少年林○死亡後，我跟被告庚○○以及少年陳○騫及許○
          鈞都知道施用我們賣出去的毒品咖啡包有可能死亡，
          或者是因施用過量而死亡，但是究竟是施用多少我不
          清楚。
        ⑸我知道我們賣出去的咖啡包是毒品，但是不知道是什
          麼毒品也不知道成分。我賣毒品咖啡包是因為我缺錢
          ，一開始是因為我缺錢，所以我拜託被告庚○○去幫我
          拿毒品咖啡包，我確實沒有跟他提到要什麼樣的毒品
          咖啡包，但是被告庚○○有拿樣品給我試用，施用起來
          有迷幻、幻想跟興奮的感覺，所以認為這樣的毒品咖
          啡包有市場，我就請被告庚○○跟甲峰拿，這是被告庚○○跟我說的，甲峰的真實姓名我不知道，被告庚○○跟
          甲峰拿多少錢我不清楚，賣一包毒品咖啡包我要回帳
          250元給被告庚○○。
        ⑹我只有賣給少年林○、陳○騫及許○鈞。我賣給他們300
          元，所以我一包獲利50元。
        ⑺少年陳○忠直接跟被告庚○○拿毒品咖啡包，在被告庚○○
          上班而少年陳○忠打給被告庚○○要買咖啡包時，被告
          庚○○會叫我拿毒品咖啡包給少年陳○忠。我109年6月2
          5日凌晨向少年陳○騫及許○鈞收回未售出的毒品咖啡
          包，及其他ＯＯ街ＯＯ號剩餘毒品，在海洋ＯＯ街Ｏ住處交
          給少年陳○忠保管，這是被告庚○○的指示。合計交給
          少年陳○忠保管的毒品咖啡包約80幾包。被告庚○○並
          沒有告訴我為什麼要交給少年陳○忠保管。
　　  ⑤109年10月26日本院審理時證稱（見本院卷一第383-398
        頁）：
　　　  ⑴我一開始賣彩虹咖啡包就是跟被告庚○○拿的，之前並
          沒有賣過彩虹咖啡包，被告庚○○買回彩虹咖啡包後，
          一開始都是放在桌下，之後放在他房間，如果有人要
          買，就看他有沒有多放，如果有我就可以自己拿出去
          賣，不然就是等他回來自己拿給我。
　　　  ⑵少年林○死亡後，我和被告庚○○在我們住的地方討論後
          ，有叫少年許○鈞、陳○騫刪除一些較敏感的資料，例
          如有關少年林○死亡之新聞。少年陳○忠傳的資料是少
          年林○死亡的資料，叫他刪除是因為少年林○的咖啡包
          是我拿給他的。我確定這一點是因少年林○死亡前幾
          天，是我拿給他的，在他家裡面的。少年林○死亡前
          一天有去我和被告庚○○住處，後來由我載他回家的。
          林○很久以前就有施用毒品習慣，最後一次是跟我拿
          毒品咖啡包。當時在場的還有少年許○鈞及陳○騫及被
          告庚○○。少年林○、許○鈞及陳○騫各拿10包。我不知
          道他們是拿去賣，還是自己施用，但不管他們是自己
          吃還是賣給別人，只要每一包回帳給我和被告庚○○30
          0元。少年林○、許○鈞及陳○騫都是歸我管。
　　　  ⑶少年林○死亡後，除了要許○鈞及陳○騫刪除資料外，還
          有跟他們收回之前交付給他們的毒品。時間是在109
          年6月25日凌晨，在基隆市仁二路吉祥大樓附近。當
          時我們是將機車停放在吉祥大樓，毒品是從機車的置
          物箱裡取出，忘記是由何人取出，大約15包，之後交
          給被告庚○○，被告庚○○合併原持有的毒品咖啡包，合
          計80幾包，交給少年陳○忠，因為少年陳○忠是被告庚○○的乾弟弟。取出毒品前，我開車停放在愛三路上一
          間鐘錶行附近，然後和少年許○鈞及陳○騫一起吃飯，
          後來到吉祥大樓，少年許○鈞及陳○騫一起下車，秘密
          證人甲1好像在車內，在和少年許○鈞及陳○騫吃飯前
          ，好像就載到甲1，甲1也在一起吃飯，所以少年許○
          鈞及陳○騫下車時，甲1在車內。
　　　  ⑷被告辛○○是少年陳○忠找進來的，他們二人一組，直接
          對被告庚○○負責。少年林○、許○鈞、陳○騫是我找進
          來的，他們3人對我負責，也是向我回帳。
        ⑸109年6月20日是被告庚○○叫我帶6包毒品咖啡到基金三
          路全家便利商店，當時我在家裡。少年陳○忠是先跟
          被告庚○○聯絡，被告庚○○才叫我帶6包過去的。我並
          未參與議價，價格是少年陳○忠自己講的，我只是帶6
          包毒品咖啡包過去。
　　　  ⑹鄧宇哲、少年周○爵施用的毒品也是來自於我和被告庚○○。
　　　  ⑺我是賣毒品給少年林○、許○鈞、陳○騫，不用先收錢，
          但必需要回帳，因為他們身上沒錢，他們是我和被告
          庚○○的小蜜蜂，多賣的就是屬於他們的。擔任小蜜蜂
          的好處就是可以成本價300元買到毒品咖啡包，賣超
          過的部分就是他們的利潤，他們只要固定回帳我們30
          0元就好。300元中，我的好處是每包我可抽50元，另
          外的250元給被告庚○○。
　⒊被告辛○○於本院109年8月17日訊問時供稱如下(見本院卷一第
    40-41頁)：
　　①本案毒品咖啡包PMM甲是被告庚○○提供給我們販賣的。我是
      透過少年陳○忠認識被告庚○○及丙○○。少年陳○忠不是跟被
      告丙○○先買進，然後再交給我賣出，而是被告丙○○先無償
      交給少年陳○忠，少年陳○忠自己販賣或交給我販賣，交由
      我販賣部分，我也不需要先付錢，是交由我販賣，如果有
      販出，我就先抽100元，再把剩下500元交給少年陳○忠。
　　②本案少年林○、陳○騫及許○鈞都有在販賣本案毒品咖啡包，
      他們毒品也是從被告丙○○及庚○○來的，我會知道是因為少
      年許○鈞是我的朋友，又我因為少年陳○忠認識了被告丙○○
      及庚○○，才知道陳○騫及許○鈞有跟他們聯絡，這是從被告
      丙○○口中得知的，得知的內容是少年陳○騫及許○鈞也有在
      賣本案毒品咖啡包，來源也是被告庚○○及丙○○。　　
　  ③109年9月2日準備程序時供稱（見本院卷一第142-145頁）
      我們販毒集團的組織結構是被告庚○○先買毒品咖啡包回來
      ，交給被告丙○○管理，被告丙○○管理少年許○鈞、陳○騫及
      少年陳○忠。我不歸任何人管，我只是幫忙少年陳○忠而已
      。我是幫忙少年陳○忠賣毒品。少年林○也是被告丙○○管的
      。最上層是被告庚○○，少年陳○忠要賣毒品咖啡包時會打
      給被告丙○○，因為被告庚○○在上班。少年陳○忠手中毒品
      咖啡包不夠時，是打電話給被告丙○○補貨。我知道被告丙○○在管理少年林○、陳○騫、許○釣是因為，我去被告丙○○
      家的時候跟被告丙○○聊到的。所管理的事情是，這些少年
      在社會中打架鬧事，至於是誰找他們進來賣毒品咖啡包，
      我不清楚。
 ⒋證人即少年陳○忠證述如下：　　　
　 ①109年6月18日警詢時證述如下（見109年度少連偵字第61號
     卷第89-97頁）：
　　 ⑴我有替被告庚○○、丙○○販賣毒品咖啡包，少年林○也有替
       他們販賣毒品咖啡包，因為我看過一次少年林○向他們進
       貨毒品咖啡包。
　　 ⑵我知道少年林○死亡之事，他施用的毒品咖啡包來源就是
       被告庚○○及丙○○。我知道少年林○有在販賣毒品咖啡包，
       我們沒有一起賣，我們各自有各自的客源。
　　 ⑶我們分工的角色是，被告庚○○及丙○○負責提供毒品咖啡包
       來源，每次給我們10包的份量，由我們自己去銷售，銷
       售完要回帳3,000元給被告庚○○及丙○○，中間的差價就是
       我們的利潤，每次取貨及回帳都是在基隆市○○區○○街000
       號4樓被告庚○○及丙○○的住所。是被告庚○○及丙○○主動邀
       約我販毒。
　②109年9月21日警詢時供稱(見本院卷一第243-245頁)：
　　⑴109年3、4月間開始協助被告庚○○、丙○○販賣毒品咖啡包，
      他們交給我10包，讓我去外面兜售，當時外包裝是黑底綠
      字，上面寫「浪子回頭」，我拿的毒品咖啡包，有些是自
      己用，有些是向別人兜售，當時少年林○、陳○騫也拿毒品
      咖啡包出去賣，擔任小蜜蜂的角色。所謂小蜜蜂，就是幫
      忙送毒品，收取款項，回帳給上面的貨主，並從中賺取差
      價。
    ⑵我不知道被告庚○○及丙○○的毒品來源，但是約109年4月底
      至5月初時，被告丙○○傳訊息給我們，叫我們去開會，我
      記得當時有我、被告庚○○及丙○○、少年林○、陳○騫，地點
      在碇內街被告庚○○家。當時表示已經找到貨源，被告庚○○
      還曾經向我說過「我只能給你們竿，給你們餌，讓你們自
      己去學怎麼釣魚」，就我的理解是說，他們就有辦法提供
      貨源給我們，剩下的給我們去處理，能不能賺錢就看我們
      本事。大約開完會過兩天我就拿彩色惡魔的這批貨（就是
      我賣給少年周○爵遭警察查獲到案的這次），再之後，我
      們就常常去ＯＯ街被告庚○○住處，拿貨、回帳。
　　⑶被告辛○○是從我開始跟被告庚○○、丙○○他們拿彩虹惡魔這
      批貨之後，被告辛○○才開始進來幫忙的。
 ③109年10月26日審理時證述如下（見本院卷一第399-412頁）：
　　⑴我販賣毒品咖啡包的來源是被告丙○○、庚○○，出去交付毒
      品的人有時候是我，有時候是被告辛○○。分不清何時跟被
      告丙○○拿毒品，何時跟被告庚○○拿毒品，回帳也是二者皆
      有，因為他們住在一起，所以就看回帳時何人在家，就交
      錢給該人。回帳每包300元，其餘是我們賺的。
　　⑵我不清楚我拿的毒品是誰的，因為我要拿毒品時，有時候
      是聯絡被告丙○○，有時候是聯絡被告庚○○，到達他們住處
      時，有時是被告丙○○交毒品給我，有時候是被告庚○○交給
      我。
　　⑶關於販賣毒品咖啡包部分，我和被告辛○○是由被告庚○○負
      責，被告丙○○則是管理少年林○、許○鈞及陳○騫。我跟被
      告丙○○本來不認識，後來會接觸毒品咖啡包，是被告丙○○
      找我的，之後因與被告庚○○比較好，有用臉書與被告庚○○
      聯絡，最後成為被告庚○○的乾弟弟。所以本案販賣毒品的
      分組才會如上所述。
　　⑷少年林○喝毒品咖啡包死亡之事，我是聽別人說的，不是林
      ○女友說的，之後忘記是何人聯絡，刪除一些有關販賣毒
      品資料。後來我和被告庚○○、丙○○、少年陳○騫、許○鈞相
      約見面，地點在被告庚○○家，說林○喝我們的毒品咖啡包
      死亡，所以才叫我們刪資料。
　　⑸我知道少年林○、許○鈞及陳○騫從被告庚○○、丙○○處各拿到
      10包毒品咖啡包的事情，因為一開始是一起過去找他們，
      許○鈞及陳○騫是我親眼看到拿毒品咖啡包，少年林○部分
      我沒有看到，在場的有我、被告丙○○、庚○○。少年林○拿
      到10包毒品咖啡包部分，我是聽說的。
　　⑹被告丙○○自少年陳○騫、許○鈞處收回的毒品咖啡包，是被
      告丙○○叫我管理，總共80包。後來警察並未扣得這些毒品
      ，是因為有些我和被告辛○○賣掉了，有些是被告丙○○他們
      拿回去，這些毒品來源都是被告丙○○、庚○○。我賣給少年
      周○爵、鄧宇哲的毒品咖啡包就是從這裡拿的，之後我手
      中就沒有毒品咖啡包了。
　⒌證人即少年陳○騫於109年10月26日本院審理時證述如下（見
    本院卷一第425-437頁）：
　　①我有從被告丙○○、庚○○處拿到10包彩虹咖啡包，當時在場
      的有我、少年許○鈞、林○、陳○忠，其他不清楚。被告丙○○在，被告庚○○在廁所。這10包是拿給我們叫我們去販賣
      。自己施用的話就是一包回帳300元，販賣給他人的話，
      就看自己的本事，每一次回帳300元，多出來的就是自己
      賺，也就是不管自己吃或賣給他人，都是一包回帳300元
      。我與少年許○鈞、林○就是小蜜蜂的角色。
    ②少年林○死亡的事，是他女朋友跟我們說的。少年林○死亡
      隔天，我們猜他是因喝毒品咖啡包死亡，因為他平常就有
      這種行為。
　　③少年林○死亡後，我有與其女友在外木山散心，其間有接到
      被告丙○○電話，叫我刪除一些敏感的對話，就是我跟少年
      林○有關毒品咖啡包的對話，因為怕與自己有關聯。少年
      林○的毒品咖啡包是跟被告丙○○拿的。
　　④我拿的10包毒品咖啡包沒賣出去，我跟少年許○鈞，在吉祥
      大樓，還給被告丙○○。當時是被告丙○○開車載我們去放置
      機車處，車內還有證人甲1，她坐在副駕駛座，甲1有跟我
      們去吃滷肉飯，她有跟我們一起到吉祥大樓，我和少年許
      ○鈞下車，由少年許○鈞打開機車拿出毒品咖啡包，交給被
      告丙○○。我們之所以交回毒品咖啡包，是因為少年林○死
      亡，我們認為這毒品咖啡包吃了會死人，所以我們主動要
      退還，總共退還15包，原本是20包，其中5包我自己吃掉
      了。
　　⑤我會開始販賣毒品咖啡包是因為被告丙○○問我說要不要賺
      錢，少年林○、許○鈞也是被告丙○○找的。被告丙○○找我之
      前，我沒有在施用毒品咖啡包，後來是少年林○讓我吃過
      一次，然後我就開始施用。少年許○鈞應該也是被告丙○○
      找他去拿毒品咖啡包。所以被告丙○○是管理我、少年林○
      及許○鈞。我們拿毒品要回帳時，是要回給被告丙○○。
　　⑥我拿被告吳忠給的10包毒品咖啡包，被告丙○○是說要拿去
      賣，但我沒有出售，是自己吃而已，我有跟被告丙○○說我
      自己吃掉，我是在把毒品咖啡包還給被告丙○○時說的。被
      告丙○○交給我毒品咖啡包時，並沒有說可不可以自己吃，
      只有說錢有回帳即可。
　⒍證人甲1證述如下：
　　①109年5月24日警詢時證稱（見109年度少連偵字第61號卷第
      299-300頁）：
　　　⑴我曾經在和少年林○視訊聊天時，看到少年林○在被告丙○○家，他以橡皮筋綑綁彩色包裝有小惡魔的東西，所以
        我知道警察給我看的照片中暖暖區就是少年許○鈞在被
        告丙○○家中沒錯。加上有時候我看他們手機定位都停在
        碇內街這邊，我要找他們，他們都說不方便，所以我知
        道他們在做不可告人的事。
　　　⑵我曾經去過被告丙○○位在幸福華城社區住處，我知道少
        年許○鈞、陳○騫和林○3人常常都去那裡，裡面除了被告
        丙○○，還住了一個叫「信哥」的人。我現在回想起來，
        少年林○常常在被告丙○○那邊，我還有看到他們在包裝
        咖啡包，另外我有朋友常常傳少年林○向他們兜售喝的
        毒品的訊息，所以我知道他們一群人就是在搞毒品的事
        情。而且有時候少年林○傳訊息給我會說溜嘴，講到回
        帳的事情，我就知道他們這群人就是在買賣毒品沒有錯
        。
　　　⑶經警方給我看在少年林○家中查扣的毒品咖啡包，跟之前
        我和少年林○視訊時看到，少年林○在被告丙○○家中包裝
        一模一樣，所以我確信少年林○施用毒品之來源就是被
        告丙○○。　　　
　　②109年5月29日警詢時證稱（見109年度少連偵字第61號卷第
      309-310頁）：
　　　當天許○鈞14時許打給我問我在哪裡，因為我男朋友死了
      所以我心情不好 在外木山海邊走走，於是許○鈞和陳○騫
      就過來找我，當我們碰面後就先聊到丁○的死亡的經過，
      剛好丙○○打電話給他們，我在旁邊聽到他們說要回去整理
      東西在碇内集合，己○○和陳○騫接到電話之後在外木山就
      開始刪手機裡面的資料，陳○騫還在問我微信帳號要怎麼
      刪，於是我就趕快打電話給二分局的偵查佐，跟你們說有
      這件事。之後晚上約17時許，丙○○和傑哥有開車載許○鈞
      和陳○騫到深溪路義家之主前載我，我們就坐車到處繞繞
      ，到24 時許載許○鈞和陳○騫到吉祥大樓前牽機車，我看
      到許○鈞從機車ＯＯＯ-ＯＯ號車廂裡面拿一小疊毒品咖啡包給
      丙○○，就是跟林○家中的彩虹包裝的咖4包是一樣的。就我
      所知，從發生之後許○鈞和陳○騫就已經把手機裡面的資料
      都刪掉，毒品也都交回去了，很少過去碇内找他們，現在
      應該沒有在做小蜜蜂的工作，可能被林○的事情嚇到了吧
      。
　　③109年6月11日警詢時證稱警詢時證稱（見109年度少連偵字
      第61號卷第315-316頁）：
　　　知道之前大約有5、6個小朋友是專門幫丙○○和庚○○載送毒
      品去給要 購買的人，當時是有林○、許○鈞、陳○騫、「海
      洋」等人，另外有一個簡○瑋好像偶爾會幫忙，他們只要
      幫忙去賣的話，扣除每包的成本之後，販賣所得的就是他
      們跑腿的人自己賺的。但是自從林○死亡之後，許○鈞、陳
      ○騫就已經嚇到沒有在做了，而且之前陳○騫他們都騎丙○○
      提供的機車，現在因為已經没有在幫他們送毒品赚錢，所
      以機車也還給信哥了。現在我只知道「海洋」還有在繼續
      幫忙送，而且我偶爾跟許○鈞、陳○騫在一起出去玩的時候
      ，有聽到他們在跟丙○○講電話，知道丙○○他們已經把毒品
      又搬回去碇内這邊藏放。
　　④109年10月26日審理時證述如下（見本院卷一第413-423頁
      ）：
　　　⑴我認識少年林○，109年5月24日凌晨時知悉少年林○喝毒
        品咖啡包死亡，因為我接到檢察官電話。之前聽過少年
        林○有在吸食毒品，但沒親眼看過。我透過少年林○認識
        被告丙○○、庚○○。少年林○死亡的事，我是先告訴少年
        許○鈞，後來也有跟少年陳○騫說這件事。後來過了幾天
        ，因為林○死亡這件事，我有和少年許○鈞、陳○騫在外
        木山見面聊天，其間，少年陳○騫接到被告丙○○的電話
        ，因為我靠的很近，所以聽到被告丙○○請他們刪除對話
        紀錄的事，把比較敏感的東西刪掉，然後他們2人都有
        刪除紀錄。
      ⑵少年許○鈞、陳○騫在外木山刪完紀錄後，就說他們要回
        去整理東西，我們就各自離開。之後他們說要出去走走
        ，被告丙○○就開車，載少年許○鈞、陳○騫來接我，被告
        庚○○也在車內，我們一起到夜市吃飯。後來少年許○鈞
        、陳○騫在吉祥大樓將他們手上毒品咖啡包交給被告丙○○時，我人在被告丙○○車內，所以有看到這個情形。我
        坐在車內副駕駛座，靠得退近，所以看到被告丙○○開車
        把少年許○鈞、陳○騫載到吉祥大樓的下面，然後少年許
        ○鈞、陳○騫下車，許○鈞從機車的車廂拿出毒品咖啡包
        繳交，我知道許○鈞拿的是毒品咖啡包，是因為之前有
        看過毒品咖啡包的樣子。
　　　⑶我知道少年林○有在施用毒品，也有幫忙在賣毒品咖啡包
        ，因為少年林○聊天，他會講到關鍵字，他有時就會說
        他要回帳，也會傳訊息問我的朋友要不要毒品，我朋友
        會截圖給我看。
　　　⑷我原先不知道少年林○毒品來源，後來到檢察官那邊做筆
        錄時，檢察官提示毒品咖啡包照片後，我就知道毒品來
        源是從被告丙○○、庚○○。
　⒎證人壬○○（基隆市警察局第二分局偵查佐）於本院109年10月
    26日審理時證稱（見本院卷一第440-442頁、第444-445頁）
    ：
　　①依我辦案經驗，「小蜜蜂」一般來講就是聽從上面主嫌的
      指示，幫他們販賣毒品，販賣後再交回款項分帳，像本案
      之情形，就是毒品交給少年們，讓他們自由去賣，賣後再
      把金額回帳回來，這也是小蜜蜂的一種。通常小蜜蜂就是
      已經有施用毒品的習性，所以才會過來跟他們參與販賣的
      行為，通常已染上施用毒品的小蜜蜂也很多，但就像之前
      講的，預定這批貨要回多少錢，例如這次是一包300 元，
      他吃掉一包就是要回帳300 的金額回去，也就是可以用成
      本價或是員工價購得這包毒品。
    ②我的意思是說被告丙○○、庚○○在交毒品給小蜜蜂時，他們
      主觀上也會知道小蜜蜂自己也可能將毒品吃掉，但是吃掉
      沒關係，只要交出錢就好。因為找小蜜蜂是幫他們賺錢的
      ，吃掉後不可能虧本，就算吃掉，吃掉的那包也是要交錢
      回來給我，因為我把毒品給你去賣，你已經可以額外去賺
      你的錢了。
    ③少年林○、陳○騫、許○鈞是被告庚○○、丙○○的小蜜蜂，被告
      3人並非把毒品賣斷給3名少年，我認為比較像是一個集團
      的關係，但如果是自己施用，確實是要把錢回帳回來。
    ④沒有賣出去的毒品，是要回毒品還是回錢，那要看他們內
      部結構如何，一般來講是回毒品沒有錯，或是他們自己講
      好，像被告丙○○說他們要把錢還回去給他，他們回毒品或
      是回錢，這是他們自己議定。
    ⑤小蜜蜂的上手大多不會先跟他們收錢，通常回帳的方式比
      較多，但若毒品賣不出去，則回毒品的比較多。
  ⒏證人乙○（基隆市警察局第二分局警備隊小隊長）於本院109
    年10月26日審理時證稱（見本院卷一第446-448頁）：
    ①我辦刑案30年，辦毒品案件蠻多的，我之前還在刑大緝毒
      專職隊，大概在有第三級毒品的時候，就開始蠻多小蜜蜂
      的。小蜜蜂這個名稱大概在97年間就有了。所謂小蜜蜂因
      為機動性高，遍佈範圍廣，所以一般新興毒品會利用小蜜
      蜂在市區送貨，所以依據我們調查被告林○、陳○騫及許○
      鈞這三名少年，在我們警察的認定就是小蜜蜂，就是上有
      客戶，然後專門在市區跑貨。
　　②小蜜蜂有可能把上游交給他的毒品拿去吃掉，因為一般擔
      任小蜜蜂的原本就會有施用毒品的習慣，所以才會有這些
      少年被吸收當成小蜜蜂。
　　③小蜜蜂究竟回毒品或回現金很難講，因為回毒品表示沒有
      賣出去，沒有賣出去表示我們抓不到，我們就不會知道他
      是回毒品，一般我們會查到就是有交易成功，有交易成功
      看是現場查獲到還是追到上游。
    ④因為這幾年施用毒品咖啡包致死率太高，所以高檢署有在
      關切這個問題，刑事警察局要求我們只要是偵辦毒品咖啡
      包，裡面有驗出PMM甲成分的我們都要上報，要列管，故
      本案內政部警政署有介入了解。高檢署在2020年初就有舉
      行記者會，公布在2019年10月至12月短短三個月已經有34
      件因施用PMM甲成分，就是我們講的毒品咖啡包致死的案
      例，因為這個毒品成本低，製程快，用咖啡包的型態來吸
      引年輕人。依據新聞報導，這種含毒品咖啡包致死率高的
      原因是其所含毒品成分。
  ㈢本院依據上開被告庚○○、丙○○、辛○○之供述及證述；及證人
    少年陳○忠、陳○騫、甲1、壬○○及乙○之證言，佐以相關書證
    及經驗法則判斷如下：
　　⒈關於本案販賣第二級毒品咖啡包集團組織、角色分工及獲
      利分配之認定：
　　　有關本案販賣毒品咖啡包之集團組織分工角色，係由被告
      庚○○、丙○○向甲峰以3萬多元購入含有第二級毒品PMM甲之
      毒品咖啡包130包，並由被告丙○○吸收少年林○、許○鈞、
      陳○騫、少年陳○忠等人為小蜜蜂，少年陳○忠再招攬被告
      辛○○擔任小蜜蜂，共同對外販售前揭毒品咖啡包等情，業
      由集團內之成員即被告庚○○、丙○○、辛○○、少年陳○忠、
      陳○騫供述及證述在卷，洵以認定。
　　⒉被告庚○○主導本案販賣第二級毒品咖啡包集團，負責提供
      貨源，被告丙○○負責管理少年陳○忠、林○、陳○騫、許○鈞
      及被告辛○○販售事宜，不知被告庚○○購買毒品價格。小蜜
      蜂等販售一包毒品咖啡包須回帳300元給被告庚○○、丙○○
      ，被告丙○○可分得50元，餘250元由被告庚○○分得，小蜜
      蜂販售高於300元部分，則屬小蜜蜂之利潤，被告辛○○及
      少年陳○忠間利潤分配原則是每300元之利潤，被告辛○○分
      得100元，少年陳○忠分得200元：
　　　①被告丙○○負責管理少年陳○忠、林○、陳○騫、許○鈞及被
        告辛○○販售事宜：
　　　  被告丙○○供稱僅管理少年林○、陳○騫、許○鈞，被告辛○○及少年林○則直接對被告庚○○負責，然本院 依據少年
        陳○騫指稱拿取毒品咖啡包及回帳的對象，有時是被告
        庚○○，有時被告丙○○，顯見被告丙○○就少年陳○忠拿取
        毒品咖啡包是有控管之事實，此由如後認定事實欄一㈥
        所示販賣之6包毒品咖啡包，亦係被告丙○○送至交易地
        點之情，益明此情，因認被告辛○○、少年陳○忠亦受被
        告丙○○之管理。被告丙○○辯稱其並未管理被告辛○○、少
        年陳○忠云云，查與事證不符，無法採信。
　　　②被告丙○○不知被告庚○○向甲峰購入本案毒品咖啡包之價
        格，又少年陳○忠、林○、陳○騫、許○鈞及被告辛○○等小
        蜜蜂販賣每包毒品咖啡包須回帳300元給被告庚○○、丙○○，其中被告庚○○分得250元，被告丙○○分得50元，被告
        庚○○就分得之回帳款獲有利得：
　　　  ⑴少年陳○忠、林○、陳○騫、許○鈞及被告辛○○等小蜜蜂
          販賣每包毒品咖啡包須回帳300元給被告庚○○、丙○○
          ，被告丙○○可分得50元，餘250元由被告庚○○分得，
          小蜜蜂販售高於300元部分，則屬小蜜蜂之利潤，被
          告辛○○及少年陳○忠間利潤分配原則是每包300元之利
          潤，被告辛○○分得100元，少年陳○忠分得200元等情
          ，被告辛○○就其與少年陳○忠分配款部分，前後供述
          一致，可以採認。
　　　　⑵被告庚○○堅持供稱上開所有小蜜蜂均回帳300元，其分
          得250元，被告丙○○分得50元，而被告丙○○則供稱僅
          就少年林○、陳○騫及許○鈞販賣毒品咖啡包部分每包
          抽取50元，被告辛○○及少年陳○忠則直接向被告庚○○
          負責，所以其就被告辛○○及少年陳○忠所販賣之毒品
          咖啡包並未抽取任何金錢，是被告庚○○、丙○○就此一
          情節有所歧異。本院依前認定，認被告丙○○既在集團
          內擔任管理毒品及小蜜蜂之工作，且就少年陳○忠對
          外販售毒品咖啡包時，亦有提供毒品及收取回帳之情
          形，因認被告庚○○供述之情形較為可採，故而認定被
          告丙○○就本案所有小蜜蜂所販賣毒品咖啡包，每包可
          收取50元。 
　　　　⑶被告庚○○及丙○○就被告丙○○是否知悉甲峰販賣本案毒
          品咖啡包之價格乙節，雖有歧異，被告庚○○指稱被告
          丙○○與其共同至甲峰住處購買，不可能不知道其向甲
          峰購入之成本，且否認購入本案毒品咖啡包有何利得
          ，而被告丙○○則供稱其雖有與被告庚○○共同至甲峰住
          處，然係由被告庚○○與甲峰洽談，其並未參與，不知
          被告庚○○購入成本。本院審酌本案毒品咖啡包來源是
          被告庚○○所覓得，且由被告庚○○供稱：被告丙○○及少
          年要販賣毒品咖啡包須經由其同意，且其所獲販毒品
          咖啡包回帳部分係由其自行與甲峰結算，另參以少年
          林○死亡後，被告丙○○向少年許○鈞、陳○騫收回毒品
          咖啡包及交由少年陳○忠保管之事情，被告丙○○均有
          向被告庚○○報告，而少年陳○忠是被告庚○○的乾弟弟
          等情，再佐以販賣毒品咖啡包是違法行為，被告庚○○
          與丙○○復無何特別情誼關係，倘無利可圖，被告庚○○
          豈有甘冒刑責，免費為被告丙○○尋找貨源，並擔保被
          告丙○○回款之理，因認本案毒品咖啡包應係由被告庚○○聯絡、提供貨源，且有所利得，被告丙○○不知被告
          庚○○購入毒品咖啡包之價格。
　    ⒊被告庚○○、丙○○於購入本案毒品咖啡包、及被告辛○○、
        少年陳○忠、林○、陳○騫、許○鈞於收受本案毒品咖啡包
        時，主觀上應知悉該咖啡包內含有第二級毒品PMM甲之
        成分：
　　　  查本案含有第二級毒品PMM甲咖啡包之外包裝是彩虹包
        裝，其上有一隻小惡魔，此與證人乙○於本院109年10月
        26日審理時所提出之新聞報紙所示之含有第二級毒品PM
        M甲之咖啡包外包裝相同，而被告辛○○亦供稱其在5年前
        即看過這種毒品外包裝，足徵此種毒品外包裝在毒品界
        流傳既長且廣，致從事販賣或施用此種毒品咖啡包者均
        甚明瞭其內所含毒品，再者，由毒品交易性質而論，立
        於提供毒品來源之販賣毒品者角色而言，其等既為販售
        毒品牟利，必就所購毒品種類、品質、藥效等事項，詳
        加詢問，蓋此關乎所購毒品是否具有市場性，是否有利
        可圖，而就從事小蜜蜂工作之角度而言，必也知悉所兜
        售之毒品內容及其施用效果，否則如何向施用毒品者推
        銷毒品，從而，本院認本案提供毒品咖啡包之被告庚○○
        、丙○○及擔任小蜜蜂之被告辛○○、少年陳○忠、林○、陳
        ○騫及許○鈞均知悉其等所購入及對外販售之咖啡包內含
        有第二級毒品禁藥PMM甲成分。   
　　　⒋少年林○、許○鈞、陳○騫於被告庚○○、丙○○購入本案毒品
        咖啡包後，曾自被告庚○○、丙○○處，無償各自取得10包
        毒品咖啡包對外販售：
　　　  被告庚○○、丙○○取得本案130包毒品咖啡包後，在其等
        位於基隆市○○區○○街000號4樓之居住處，無償將上開咖
        啡包交予少年林○、許○鈞、陳○騫各10包販售，該3名少
        年拿取咖啡包販售不須先付錢，售出後再每包回帳300
        元即可等情，被告丙○○供承不諱，而被告庚○○亦不爭執
        此情，且少年陳○忠亦親眼見到少年許○鈞、陳○騫拿取
        毒品咖啡包之情形，亦據證人陳○騫證述在卷，可以採
        信。
　　  ⒌少年林○、許○鈞、陳○騫係擔任俗稱「小蜜蜂」之工作，
        其自上手被告庚○○、丙○○取得之毒品咖啡包除販售予第
        三人外，亦可自行施用，其自行施用時，即係向被告庚○○、丙○○購買毒品咖啡包。被告庚○○、丙○○於交付本案
        毒品咖啡包給少年林○、許○鈞、陳○騫時，均有所預見
        ，猶容認少年林○、許○鈞、陳○騫購買施用事實之發生
        ，其等主觀上具有販賣本案毒品咖啡包給少年林○、許○
        鈞、陳○騫之不確定故意：
　　　  ①依前認定，被告庚○○、丙○○係先無償交付少年林○、許
          ○鈞、陳○騫毒品咖啡包，其等對外販售後再回帳即可
          ，此與證人壬○○、乙○所述有上手貨源及下手客源之
          毒品界所指「小蜜蜂」工作特質相符，而審酌被告丙○○及庚○○均強調少年們只要回帳即可，被告丙○○更供
          稱不論少年們是出售或自行施用均可，只要每包回帳
          300元即可，此情亦據證人陳○騫證述在卷，再參酌本
          院承辦相關毒品案件所已知及證人壬○○、乙○之證言
          ，可知販賣毒品界之「小蜜蜂」主要是上游販毒者欲
          透過「小蜜蜂」作為販賣毒品之媒介，以覓得購毒者
          ，俾擴大其等販毒之規模，而願意擔任「小蜜蜂」者
          ，均係已有施用毒品者，毒品上游始會找其等擔任「
          小蜜蜂」，且擔任「小蜜蜂」的好處就是除可賺得販
          賣毒品的差價外，尚可以員工價，以本案而言即係30
          0元，購得毒品咖啡包施用，本院因認被告庚○○、丙○○交付毒品咖啡包予少年林○、許○鈞、陳○騫僅在乎其
          等是否回帳，並不在乎其等販售對象，且可預見少年
          林○、許○鈞、陳○騫會自行施用，是少年林○、許○鈞
          、陳○騫自亦係販售對象，故而少年林○、許○鈞、陳○
          騫自行施用部分與販售給他人始相同均須回帳，本院
          因認少年林○、許○鈞、陳○騫自行施用毒品咖啡包時
          ，即應解為係向被告庚○○、丙○○購買，從而，認定前
          揭標題所示事實。至被告庚○○之辯護人前揭辯稱：被
          告庚○○係與少年林○、許○鈞、陳○騫共同販賣本案毒
          品咖啡包，並非販賣毒品咖啡包予少年林○、許○鈞、
          陳○騫乙節，此在少年林○、許○鈞、陳○騫販賣毒品咖
          啡包予他人時可以採認，惟在少年林○、許○鈞、陳○
          騫自行施用之性質屬向被告庚○○、丙○○購買時，則顯
          與事證及經驗法則不符，無從採認。
　　　  ②又如後所述不確定故意之意涵，被告庚○○、丙○○預見
          少年林○會自行購買施用本案毒品事實之發生，猶容
          認該事實之發生，可證被告庚○○、丙○○主觀上具有販
          賣本案毒品咖啡包給少年林○之不確定故意。被告庚○○、丙○○其等辯護人辯稱被告2人並無販賣本案毒品咖
          啡包之故意乙節，核與事證及刑法「不確定故意」之
          意涵不符，無從採取。
　　 ⒍被告庚○○、丙○○販賣本案含有第二級毒品PMM甲之咖啡包
       給少年林○，少年林○施用後中毒休克、呼吸衰竭死亡：
　　　 ①少年林○於109年5月23日下午6時，在家中因好動、自言
         自語、體感溫度失調、全身發抖的反常行為，其母見
         狀，帶同少年林○前往衛生福利部基隆醫院就醫，同日
         晚上8時57分，因安非他命、甲基安非他命中毒（安非
         他命、甲基安非他命檢查結果異常），休克、呼吸衰
         竭死亡，有衛生福利部基隆醫院109年5月23日基衛署
         字第241號診斷證明書（見109年度少連偵字第61號卷
         第7頁；109年度相字第191號卷第29頁）、健康檢查報
         告（見109年度相字第191號卷第35-39頁）、臺灣基隆
         地方檢察署109年5月24日儷甲字第91號相驗屍體證明
         書（109年度少連偵字第61號卷第9頁；109年度少連偵
         字第69號卷第179頁；109年度相字第191號卷第83頁）
         、臺灣基隆地方檢察署109年度相字第191號檢驗報告
         書（109年度相字第191號卷第105-115頁）、相驗照片
         62張（109年度相字第191號卷第85-102頁）在卷可憑
         。
       ②少年林○死亡後，員警在其住處扣得4包毒品咖啡包，被
         告庚○○、丙○○均不否認係其等交予少年林○販售之毒品
         咖啡包，而該4包外觀呈彩虹包裝之咖啡包經檢驗結果
         ，係棕色粉末，實稱毛重17.7850公克（含4袋1膠帶）
         ，淨重13.4650公克，取樣0.0264公克，餘重13.4386
         公克，檢出第二級毒品PMM甲成分（屬安非他命、甲基
         安非他命類之甲氧基甲基安非他命），有交通部民用
         航空局航空醫療中心109年5月25日航藥鑑字第0000000
         號毒品鑑定書1紙可憑（見109年度少連偵字第61號卷
         第5頁；109年度少連偵字第69號卷第187頁）。
　　　 ③如前認定，少年林○有自被告庚○○、丙○○處取得10包含
         有第二級毒品PMM甲之毒品咖啡包，而於其死亡後，在
         其住處僅查得4包毒品咖啡包，少年林○109年5月23日
         下午2時4分許，有傳送已泡妥之咖啡包照片給少年陳○
         騫觀看，亦據證人陳○騫證述在卷（見本院卷一第442-
         443頁），且有手機圖1紙在卷可憑（見本院卷一第223
         頁），而少年林○死亡後，經衛生福利部基隆醫院檢驗
         血液結果，安非他命類及甲基安非他命類異常，而PMM
         甲係甲基雙氧甲基安非他命，與安非他命類、甲基安
         非他命同類種；又少年林○原係向被告庚○○、丙○○取得
         10包毒品咖啡包，於其死亡後僅餘4包，此外，被告庚○○及丙○○於少年林○死亡後，聯絡少年許○鈞、陳○騫收
         回在其等身上之毒品咖啡包，並要少年許○鈞、陳○騫
         刪除與少年林○間相關毒品交易之訊息，且被告庚○○及
         丙○○更供稱是因少年林○的毒品來源只有其2人等情，
         亦據被告丙○○供承在卷，被告庚○○亦不爭執，並據證
         人陳○騫及甲1證述在卷，衡情，倘少年林○非施用被告
         庚○○、丙○○所交付之毒品咖啡包而死亡，被告庚○○、
         丙○○，要無為上述滅證之行為，從而，本院認定少年
         林○死亡前應有施用其取自被告庚○○、丙○○之毒品咖啡
         包，而再如前認定，少年林○是被告庚○○、丙○○之「小
         蜜蜂」，倘其自行施用向被告庚○○、丙○○所取得之毒
         品咖啡包，即係向被告庚○○，丙○○購買該毒品咖啡包
         ，因之本院認定少年林○係於109年5月20日取得毒品咖
         啡包後至109年5月23日下午3時許為家人發現行止異常
         前間之某日時，為施用而向被告庚○○、丙○○購入本案
         含有第二級毒品PMM甲毒品咖啡包6包，並於施用後因
         中毒性休克、呼吸衰竭死亡死亡。
　　　 ④被告丙○○之辯護人辯稱：被告丙○○僅交付毒品咖啡包給
         少年林○，並非販賣給他，所以被告丙○○之販賣毒品咖
         啡包之行為僅止於預備，被告丙○○應無罪乙節，查與
         事證不符及前開經驗法則之說明不等，自無從採取。
　   ⒎被告庚○○、丙○○販賣禁藥PMM甲（甲基雙氧甲基安非他命
       ）之行為，與少年林○死亡結果具因果關係：
　　   ①按藥事法第83條第2項轉讓禁藥致人於死罪，係對於因
         販賣禁藥犯罪致發生死亡結果所規定之加重結果犯，
         是行為人販賣禁藥行為，與被害人死亡結果之間，須
         有因果關係存在。次按實務上於因果關係之判斷，雖
         多採「相當因果關係說」，但因果關係之「相當」與
         否，概念含糊，在判斷上不免流於主觀，而有因人而
         異之疑慮，乃有引進「客觀歸責理論」之學說者，期
         使因果關係之認定與歸責之判斷，更為細緻精確。所
         謂相當因果關係，係指依經驗法則，綜合行為當時所
         存在之一切事實，為客觀之事後審查，認為在一般情
         形下，有此環境、有此行為之同一條件，均可發生同
         一之結果者，則該條件即為發生結果之相當條件，行
         為與結果即有相當之因果關係；反之，若在一般情形
         下，有此同一條件存在，而依客觀之審查，認為不必
         皆發生此結果者，則該條件與結果並不相當，不過為
         偶然之事實而已，其行為與結果間即無相當因果關係
         。所謂客觀歸責理論，則將結果原因與結果歸責之概
         念作區分，認為除應具備條件上之因果關係外，尚須
         審酌該結果發生是否可歸責於行為人之「客觀可歸責
         性」，祇有在行為人之行為對行為客體製造並實現法
         所不容許之風險，該結果始歸由行為人負責。至於因
         果關係是否因第三人行為之介入而中斷，就採「相當
         因果關係說」者而言，其行為既經評價為結果發生之
         相當原因，則不論有無他事實介入，對該因果關係皆
         不生影響；而就「客觀歸責理論」者以觀，必也該第
         三人創造並單獨實現一個足以導致結果發生之獨立危
         險，始足以中斷最初行為人之行為與結果間之因果關
         係。易言之，結果之發生如出於偶然，固不能將結果
         歸咎於危險行為，但行為與結果間如未產生重大因果
         偏離，結果之發生與最初行為人之行為仍具「常態關
         連性」時，最初行為人自應負既遂之責（最高法院102
         年度台上字第310號、103年度台上字第4543號、97年
         度台上字第5602號判決意旨參照）。
　　　 ②如前認定，少年林○係因施用被告庚○○、丙○○販賣與安
         非他命、甲基安非他命同類之PMM甲（甲氧基甲基安非
         他命）之毒品咖啡包後，因安非他命、甲基安非他命
         中毒（安非他命、甲基安非他命檢查結果異常），休
         克、呼吸衰竭死亡，據此推認，苟非被告庚○○、丙○○
         販賣已逾最低致死劑量並足可代謝超過最低致死PMM甲
         濃度之毒品予少年林○施用，少年林○自無可能發生毒
         品中毒情形，堪認依通常經驗法則，在一般情形下，
         被告庚○○、丙○○行為客觀上確足致少年林○因施用含有
         PMM甲之毒品咖啡包而發生死亡結果，自與該結果具有
         相當因果關係甚明。再者，被告庚○○、丙○○販賣毒品
         咖啡包予少年林○施用，即已對少年林○製造可能因施
         用中毒死亡此一法所不容許之風險，而少年林○事後果
         因施用毒品咖啡包，致發生中毒性休克死亡，該結果
         之發生與被告販賣禁藥行為顯然具有常態關連性，猶
         彰少年林○死亡之結果客觀上確可歸責於被告庚○○、丙○○至灼。
　　　 ③被告庚○○辯護人辯稱：被告庚○○雖係本案毒品咖啡包之
         來源，然係少年林○係自行施用本案毒品咖啡包，與少
         年林○之死亡與被告無關乙節，與前述因果關係理論不
         符，無從採信。
　　 ⒏被告庚○○、丙○○客觀上能預見少年林○施用本案毒品咖啡
       包後可能導致死亡之結果，惟主觀上疏未預見：
       ①按加重結果犯，以行為人對於加重結果之發生有預見之
         可能，在客觀上能預見而主觀上不預見者為要件。此
         所謂「能預見」，係指客觀情形而言，與加害人本身
         主觀上有無預見之情形不同。倘加害人「主觀上」已
         有預見，而結果之發生又不違背其本意時，則屬刑法
         第13條第2項所規定間接故意之範疇，無復論以加重結
         果犯之餘地。而藥事法第83條第2項前段販賣禁藥致人
         於死罪，係對於犯販賣禁藥罪致發生死亡結果所規定
         之加重結果犯。故該罪之成立，行為人除對於販賣禁
         藥有犯意外，對於結果之發生「客觀上」能否預見、
         「主觀上」是否不預見，以及該項結果之發生有無違
         背其本意，均與行為人應負何種刑責之判斷攸關（最
         高法院105年度台上字第1467號判決意旨參照）。又行
         為人對於加重結果之發生有無可能預見，應依行為當
         時之客觀情狀，而非就行為人之主觀認識，以為判斷
         （最高法院95年度台上字第3392號、90年度台上字第6
         092號判決意旨參照）。換言之，販賣禁藥行為對加重
         結果（死亡）造成之危險，如在具體個案上，基於自
         然科學之基礎，依一般生活經驗法則，其危險已達相
         當之程度，且與個別外在條件具有結合之必然性，客
         觀上已足以造成加重結果之發生，在刑法評價上有課
         以加重刑責之必要性，以充分保護人之身體、健康及
         生命法益。即販賣行為與該外在條件，事後以客觀立
         場一體觀察，對於加重結果之發生已具有相當性及必
         然性，而非偶發事故，須加以刑事處罰，始能落實法
         益之保障，則該加重結果之發生，客觀上自非無預見
         可能性。
　　  ②PMM甲（甲氧基甲基安非他命）係屬毒品危害防制條例所
        列第二級毒品，亦為藥事法所規範之禁藥，對人體之危
        害至深且鉅，亦為政府所嚴令禁絕，倘自行濫用，厥有
        可能導致死亡結果，且未上癮者對於PMM甲之耐受度通
        常遠遜於久用成癮者，苟未注意控制用量，更易因身體
        無法負荷PMM甲之毒性，致生死亡之風險，一般人在客
        觀通常觀念上，均得以預見，況臺灣於108年10-12月短
        短3個月內，因施用含有PMM甲第二級毒品咖啡包死亡之
        人，即高達34人，且該毒品咖啡包外包裝與本案相同，
        有證人乙○提供之新聞報導影本1紙在卷可憑（見本院卷
        一第506頁），被告庚○○、丙○○乃具有相當社會經驗之
        成年人，其等於購入本案毒品咖啡包之時，理因為順利
        交易毒品而詢問其上手所購入毒品之種類、毒性、品質
        等事情，是對上開情形自無委為不知之理，是認依被告
        庚○○、丙○○之智識程度、個人經驗，毒品交易常態等情
        ，客觀上其二人對上情自有預見可能。惟因無證據證明
        被告庚○○、丙○○就少年林○對毒品之耐受度如何，而得
        以注意少年林○施用毒品咖啡包之量，故而認被告庚○○
        、丙○○於客觀上能預見少年林○施用本案毒品咖啡包後
        可能導致死亡之結果，惟主觀上竟疏未預見，仍基於販
        賣禁藥之犯意，將本案毒品咖啡包交予少年林○，任由
        少年林○購入施用過量，導致中毒性休克而死亡，自應
        成立販賣禁藥致死之加重結果犯。又因少年林○購入施
        用後即死亡，故認定被告庚○○、丙○○此部分並未收得任
        何價金。
　　　③被告丙○○之辯護人辯稱：少年林○係自行施用毒品咖啡包
        ，於其施用時，被告丙○○並不在場，無從盡監督之責，
        難課以注意義務乙節，核應係就加重結果犯係指就加重
        結果之客觀有預見可能性，主觀上疏未注意之意涵有所
        誤解，況倘辯護人所辯：少年對於本案毒品咖啡包之施
        用方法、次數、數量均有自己決定之意志及自由，被告
        丙○○並未介入，故不適用販賣禁藥致死罪責云云，則有
        關販賣禁藥致死之規定豈為具文而無適用之餘地？本案
        雖係少年林○自己決意施用本案毒品咖啡包，且自行決
        定其施用方法、數量，被告未加干涉或介入，然被告丙○○一次提供10包毒品咖啡包，任由少年林○得以任意購
        入施用，復對於少年林○之施用行為未加管控，少年林○
        因施用被告販賣之本案毒品咖啡包過量致死，與被告丙○○販賣禁藥行為當具因果關係，自該當販賣禁藥致死之
        罪責，是辯護人此部分所辯，洵不足採。
　　⒐被告庚○○、丙○○販賣5包含有第二級毒品PMM甲咖啡包予少
      年陳○騫：
　　  如前認定，被告庚○○、丙○○交付少年林○、許○鈞、陳○騫
      各10包本案毒品咖啡包，且於少年林○死亡後，被告丙○○
      在吉祥大樓收回交給少年許○鈞、陳○騫之毒品咖啡包，而
      收回之包數共15包乙節，業據被告丙○○供承在卷，核與證
      人陳○騫所證相符，少年陳○騫更證稱其中5包業經其施用
      完盡，從而，依前說明，少年陳○騫係被告庚○○、丙○○之
      小蜜蜂，其自行施用取自被告庚○○、丙○○之毒品咖啡包時
      ，即係向其二人購買，故認定被告庚○○、丙○○販賣5包本
      案毒品咖啡包給少年陳○騫，但因查無少年陳○騫施用時間
      及每次施用包數，乃依罪疑有利被告原則，認定被告庚○○
      、丙○○係於109年5月20日後至109年5月25日凌晨間某日時
      ，一次販賣5包本案毒品咖啡包給少年陳○騫，但尚未收得
      價金。
　 ㈤綜上所述，被告庚○○、丙○○共同販賣含有第二級毒品禁藥PM
     M甲咖啡包予少年林○，致林○施用後死亡事實，及販賣第二
     級毒品PMM甲咖啡包5包予少年陳○騫等事實，事證明確，被
     告庚○○、丙○○之辯解均無足採信，其二人犯行均堪認定，
     應依法論科。
三、犯罪事實一㈥所示被告庚○○、丙○○、辛○○以販賣第二級毒品
    方式，殺害鄧宇哲、少年周○爵部分：
　㈠訊據被告庚○○、丙○○、辛○○均坦承如事欄一㈥所示，販賣本案
    第二級毒品咖啡包給鄧宇哲、少年周○爵之事實，而被告3人
    之辯護人分別為其等辯稱如下：
　　⒈被告庚○○之辯護人辯稱：
　　　鄧宇哲、少年周○爵所施用之毒品咖啡包雖來自於被告庚○○，但少年陳○忠自始即證稱當天他是跟被告丙○○聯繫，所
      以這次毒品交易的行為被告庚○○並未經手，被告庚○○是毒
      品咖啡包來源，所以他是共同販賣沒錯，但要將毒品賣給
      鄧宇哲、少年周○爵的過程，他完全不知情，故被告庚○○
      並未參與實施販賣之行為，所以之後鄧宇哲、少年周○爵
      死亡之結果，被告庚○○不應該對此負責。
    ⒉被告丙○○之辯護人辯稱：
　　  ⑴有關起訴書事實欄一㈥部分，被告丙○○只是把毒品咖啡包
        拿到現場，販賣毒品咖啡包的交易是存在於被告辛○○、
        鄧宇哲及少年陳○忠、周○爵之間，被告丙○○對被告辛○○
        及少年陳○忠，且就本筆毒品交易價金、數量之議定均
        無管理權限，是檢察官起訴被告丙○○犯毒品危害防制條
        例第4條第2項之販賣第二級毒品罪，是否妥適，請法院
        斟酌。
　　  ⑵依鄧宇哲、少年周○爵解剖鑑定結果，可知鄧宇哲、少年
        周○爵均係施用毒品過量致死，而非因本案毒品咖啡包
        內含物，且被告丙○○在偵查中曾供稱在兜售毒品咖啡包
        之前有施用過，他覺得沒有問題，所以被告丙○○主觀上
        並無殺人之故意，且從一般販賣毒品的想法，販毒不是
        要去殺死購毒者，販毒者主觀上不具有殺人故意，從而
        以殺人罪論處被告丙○○，在法律上顯有過當。
　　⒊被告辛○○之辯護人辯稱：
　　　被告辛○○面對的對象是少年陳○忠，更上面的人他基本上
      都沒有聯繫，所以他不認識少年林○，加上被告僅國中畢
      業，亦沒有閱讀警政新聞的習慣，所以他不知道少年林○
      施用他所販賣毒品致死的結果，所以他在主觀上並沒有認
      識，或是預見販賣毒品可能有造成施用死亡結果之預見可
      能性，被告辛○○就檢察官起訴之犯罪事實全部承認，但就
      法院諭知之殺人罪部分，認被告丙○○欠缺主觀的認識及預
      見可能性，與殺人罪之構成要件不相符。
    ㈡經查被告庚○○、丙○○、辛○○、證人陳○忠分別供述及證述如
      下：
　　  ⒈被告庚○○供述如下： 
　　　  ①109年6月19日警詢時供述如下（見109年度少連偵字第
          61號卷第43-55頁）：
　　　    ⑴我有叫少年陳○忠去賣我花錢買來的毒品咖啡包，鄧
            宇哲、少年周○爵都是因使用我和被告丙○○所販賣
            毒品咖啡包致死的，因為少年陳○忠在鄧宇哲、少
            年周○爵死亡隔天就直接跟我說了。
　　　　  ⑵我不知道被告丙○○、辛○○及少年陳○忠販賣毒品咖啡
            包給鄧宇哲、少年周○爵，因為少年林○死亡後我就
            把毒品咖啡包放在少年陳○忠處。之所以將毒品咖
            啡包放在陳○忠處，是因為我知道少年林○施用毒品
            咖啡包死亡，保險起見也擔心會被警察找上門，所
            以我就詢問陳○忠可以不可以將毒品咖啡包都放在
            他家，陳○忠當下答應也由他自己將毒品咖啡包都
            搬去他家存放。當時清點總共有80包，由他將販賣
            毒品咖啡包本錢交還給我。鄧宇哲、少年周○爵死
            亡隔天，少年陳○忠才跟我講有賣毒品咖啡包給鄧Ｏ
            Ｏ、少年周○爵，也說施用我們所販賣的毒品咖啡包
            死亡。
　　　　  ⑶被告庚○○所使用之0000000000號行動電話門號與其
            友人B所使用之0000000000號行動電話於109年6月1
            2日21時19分經監聽得如下內容：
　　　　　  友人B ：喂?你訊號不好　　　　　
　　　　　  友人B ：喂?你訊號不好
            庚○○：喔，對啊，剛剛清過(音譯)在講
            友人B ：喔，有自己的人嗎？
            庚○○：蛤？
            友人B ：有自己的人嗎？
            庚○○：你說有甚麼？
            友人B ：我說有自己的人嗎？
            庚○○：那個…算是我弟弟的朋友啦 
            友人B ：是喔
            庚○○：嘿阿，這樣你了解意思 
            友人B ：說昨夭阿…昨天9點多 
            庚○○：我知道阿
            友人B ：對啊
            庚○○：昨天9點多？
            友人B ：對啊
            庚○○：晚上9點多？
            友人B ：我不知道是早上還晚上，在美樂蒂(音譯)
　　　　　         啦 
            庚○○：在美樂蒂喔？
            友人B ：對啊
            庚○○：有甚麼其他的狀況嗎？
            友人B ：我不知道，有人說是…玩死的阿
            庚○○：嘿阿，我現在目前這邊也是聽說他們兩個
　　　　　　        是玩死的。
            友人B ：對啊
            庚○○：對啊，我現在還在那個…問我弟他們說，
　　　　　          奇怪了，他們朋友是怎麼回事。
            友人B ：嘿，了解
            庚○○：對啊，我現在叫他們說，問說朋友是怎
　　　　　          麼回事，怎麼會這樣子。
            友人B ：最近要注意一點。
            庚○○：當然阿，最近一定要超級注意的阿 
            友人B ：對啊
            庚○○：對啊，不然…媽的，生命安全要顧耶
            友人B ：對啊
            庚○○：最近七爺八爺亂抓人，對啊，最近七爺八
                    爺真的亂抓人，你娘機掰耶，太扯了
            友人B ：重點是，不是我們這裡出的…就好了阿 
            庚○○：給？
            友人B ：重點不是我們出去的，就好了阿 
            庚○○：現在就好像是阿 
            友人B ：真的還假的啊 
            庚○○：騙你幹嘛 
            友人B ：是喔
            庚○○：嘿阿，現在我弟他們朋友阿 
            友人B ：嘿
            庚○○：對啊，就我弟的朋友 
            友人B ：嘿 
            庚○○：嘿 
            友人B ：喔
            庚○○：對啊，所以我才覺得說…幹你娘喔，朋友
　　　　　          怎麼會這樣，我一個頭兩個大
            友人B ：恩
            庚○○：對，我就是了解…了解這件事情啊
            友人B ：喔
            庚○○：對啊…幹…
            友人B ：你要回去了？
            庚○○：對啊，我現在在蠍老闆(音譯）
            友人B ：是喔，好，0K，我看怎樣再打給你
            庚○○：等我一下喔，對啊，我現在還…我現在整
　　　　　          個台子都馬海一半
            友人B ：好啦，我看怎樣打給你 
            庚○○：對啊，好，0K，掰掰 
            友人B ：掰掰　　　
　　　　　  上開監聽譯文是朋友打來給我詢問2名男子在美樂
            地汽車旅館施用毒品咖啡包死亡的事情，而這死亡
            的2名男子就是周○爵、鄧ＯＯ，我向我朋友表示，是
            從我這裡販賣出去的咖啡包施用死掉的，我在譯文
            內容稱，死掉的就是我弟的朋友，我弟就是少年陳
            ○忠，我弟的朋友就是周○爵、鄧宇哲。
　　　　⑷警方供我觀覽編號（03）所示鄧宇哲、少年周○爵死亡
          後發現之彩虹外包裝毒品咖啡包，是我花錢購買的毒
          品咖啡包。
　　　②109年6月19日偵訊時供稱（見109年度少連偵字第61號卷
        第279-283頁）：
　　　　⑴我是向一個國中同學綽號甲峰之人購買本案毒品咖啡
          包，從頭到尾我只拿這一批毒品咖啡包，外表包裝是
          七彩顏色，有一隻小惡魔。
　　　　⑵少年林○死亡後，隔天有把毒品咖啡包放在少年陳○忠
          那，後來也跟我說，剩下的8包都給少年周○爵他們了
          。
　　　　⑶被告劉瑋哲及少年陳○忠所販賣的毒品咖啡包是從我這
          裡出去的。鄧ＯＯ、周○爵死亡是隔天少年陳○忠跟我講
          的，我不知道有賣給他們。毒品咖啡包本來就在少年
          陳○忠那邊，是少年陳○忠找被告丙○○陪他販賣。　
　　　　⑷被告丙○○會管理少年安全、交易狀況，管他們不要自
          己去喝毒品咖啡包。　　　　　
      ③109年6月19日本院訊問時供稱（見109年度少連偵字第61
        號卷第307-311頁）：　
　　　　⑴我知道鄧宇哲他們施用的毒品咖啡包是從我這邊出去
          的。鄧ＯＯ死亡之事，是隔天少年陳○忠跟我說的，少
          年陳○忠的毒品是他來我這邊拿的。我是因為少年林○
          死之的事情，不想毒品放在家中，就將毒品咖啡包交
          給少年陳○忠，當時清點數量是80包。後來這些咖啡
          包就由少年陳○忠及被告丙○○去賣，只是該給我的還
          是要回帳給我。
　　　　⑵我的貨源是我的國中同班同學綽號甲峰之人，我知道
          他是兄弟，是我詢問他有沒有賺錢管道，他才提到咖
          啡包的事。就只有交易這一次，我打電話之後直接去
           他家跟他買，我不知道成分，買回來之後都放在家
          裡，由被告丙○○分配，我在家他們會直接回帳給我，
          我不在家，他們會交給被告丙○○，再轉交給我。
      ④109年9月2日準備程序時供稱（見本院卷一第169頁）：
　　　　我承認販賣給鄧ＯＯ、少年周○爵的咖啡包是從我這邊出
        去的，但是我不知道販賣的對象是什麼人。事發隔天，
        被告辛○○跟少年陳○忠有去七堵的釣蝦場告訴我，鄧宇
        哲、少年周○爵的毒品咖啡包是被告辛○○跟少年陳○忠賣
        出的。我會知道被告辛○○跟少年陳○忠賣出去的毒品是
        來自我，是因為那個時間點他們的毒品來源只有我。
　　　⑤109年9月23日警詢時供稱如下（見本院卷一第254頁頁）
        ：
　　　　我知悉109年6月10日這次的毒品交易，事後少年陳○忠
        和被告辛○○來我家找我和被告丙○○聊天時，我們有討論
        這件事情，我和被告丙○○都有提到叫少年陳○忠刪紀錄
        。另外被告辛○○有提議要將這條罪往「阿發」（我記得
        是叫李權坤）身上塞，讓「阿發」變成毒品來源，之後
        被告辛○○和少年陳○忠有去「阿發」的家裡，用「阿發
        」的臉書帳號傳訊息給少年陳○忠，内容就是叫少年陳○
        忠還錢，就是類似要誤導警方，讓警方覺得少年陳○忠
        賣出去的毒品錢是要回給「阿發」，讓李權坤變成少年
        陳○忠的上游。他們傳完的隔天有拿給我看一下，我確
        定他們有發這個訊息出去，只是内容我沒仔細看。　　
        　　　　　
    ⒉被告辛○○供述如下：
　    ①109年6月18日警詢時供稱（見109年度少連偵字第61號卷
        第77-79頁）：
　　　　⑴我自109年5月底開始加入被告庚○○、丙○○及少年陳○忠
          販賣毒品咖啡包的販毒集團，是少年陳○忠拉我進去
          這個販毒集團，我們只有販賣過咖啡包毒品，其他都
          沒有。我們的分工是藥腳要買咖啡包毒品會跟少年陳
          ○忠聯絡，被告庚○○、丙○○是負責提供貨給少年陳○忠
          販賣，我負責騎機車載少年陳○忠去跟藥腳交易。
　　　  ⑵我只有騎機車載少年陳○忠送毒品咖啡包給鄧ＯＯ、少年
          周○爵，時間是在109年6月10日凌晨3點到5點間，地
          點在基隆市○○區○○○路000號全家便利商店，交易數量
          是8包毒品咖啡包，價錢是3,500元。這筆交易過程是
          鄧宇哲、少年周○爵用臉書跟少年陳○忠聯絡說要買8
          包咖啡包，少年陳○忠在基隆市○○區○○街000號1樓告
          訴我的，少年陳○忠要我騎機車載他過去，到了之後
          是鄧ＯＯ在全家便利商店門口跟我們交易。鄧宇哲在現
          場有說周○爵人在家裡等他，派他過來拿貨。該次交
          易被告丙○○也有到場。又這次販賣8包咖啡包毒品，
          所得3,500元，要給被告庚○○及丙○○2,400元，我拿20
          0元，少年陳○忠拿900元。
　　　　⑶我知道少年陳○忠的毒品是向「傑哥」（即庚○○）跟「
          信哥」（即丙○○）拿的。我們分工的角色是藥腳要買
          咖啡包毒品會跟少年陳○忠聯絡，被告庚○○及丙○○負
          責提供貨給少年陳○忠，我負責騎機車載少年陳○忠去
          跟藥腳交易。
　　　　⑷我是經由少年陳○忠而知道少年林○之人，也知道少年
          林○、周○爵、鄧ＯＯ死亡之事。少年林○死亡是少年陳○
          忠告訴我的，少年周○爵是聽我別的朋友說他死掉才
          知道，鄧ＯＯ是我一個朋友的親弟弟，我聽我朋友說他
          弟弟死掉了才知道。我聽到他們死亡的原因都是施用
          毒品咖啡包而死，不清楚是過量還是毒品咖啡包成分
          問題。　　　　
　　　②109年6月19日偵訊時供稱（見109年度少連偵字第61號卷
        第255-259）：
　　　　⑴109年6月10日送毒品咖啡包給鄧ＯＯ、少年周○爵時，才
          認識他們，是少年陳○忠以臉書聯絡交易，當時我人
          在外面，我回碇內時，少年陳○忠說有人要買毒品，
          我騎00-000號機車，載少年陳○忠過去，當時好像少
          年陳○忠包包中有毒品咖啡包，但數量我不確定，去
          到基金三路一家全家便利商店，由少年陳○忠與鄧ＯＯ
          談，我在旁邊邊玩手機，之後好像少年陳○忠無去確
          定價錢，於是聯絡被告丙○○到場，後來確定是8包，
          共3,500元。這次少年陳○忠給我200元，是他還我借
          款，我並非有何所得。
　　　　⑵買賣毒品咖啡包是少年陳○忠拿的，但他是向被告 庚○○拿，我會知道是因為平常他們有在聯絡，被告庚○○
          沒空時，才是由被告丙○○拿毒品咖啡包給少年陳○忠
          。
　　　　⑶我不知道毒品咖啡包成分，也沒有用過，但在我送之
          前，看包裝就知道裡面是毒品。
　　　　⑷我知道少年林○之人，是少年陳○忠講的，因為少年林○
          算是被告庚○○那邊的一個小弟，我知道少年林○、周○
          爵及鄧宇哲都死了。　
　　　③109年6月19日本院訊問時供稱（見109年度少連偵字第61
        號卷第314-317頁）：
　　　　⑴109年5月初開始幫陳○忠販賣毒品。我會知道他在販賣
          毒品是他將毒品放在家裡，被我翻到，我五年看過這
          種毒品的包裝，就是像濕紙巾上有一支小惡魔的圖案
          ，他要我不要跟他家人說，我們都直接稱這種毒品叫
          「咖啡」。他說如果1包賣600元，他會分100給我，
          他賺200元，剩下300元給被告庚○○，少年陳○忠有跟
          我提到他的貨源是被告庚○○。
　　　　⑵我們分工的角色是被告庚○○調貨，聯絡貨源，被告丙○○去拿貨，再交給我們去賣。     
      ④109年8月17日本院訊問時供稱如下（見本院卷一第40-45
        頁）：
        ⑴是少年陳○忠告訴我沒有貨就會找被告庚○○，少年陳○
          忠毒品來源除了被告庚○○及丙○○外，沒有其他人。因
          為我跟少年陳○忠共同居住，所以我知道少年陳○忠的
          毒品來源只有被告庚○○及丙○○。
　　　　⑵鄧宇哲死亡以後被告庚○○有透過少年陳○忠跟我說，要
          脫罪給李權珅，因李權珅跟少年陳○忠有瓜葛，這好
          像是被告庚○○提議的，地點是在被告庚○○住家討論由
          誰出來頂罪，在討論時我、被告庚○○、丙○○及少年林
          ○忠均在場。一開始是被告庚○○提到李權坤這個人，
          後來就約在晚上到被告庚○○家去討論要推給誰。李權
          珅確實跟少年陳○忠有瓜葛（女友的瓜葛，少年陳○忠
          的前女友去找李權珅的麻煩），被告庚○○是少年陳○
          忠的乾哥哥，本來少年陳○忠跟被告庚○○是準備要找
          李權坤麻煩的，後來我們到被告庚○○家裡討論的時候
          ，我才說我跟李權珅間有瓜葛（因為李權珅有介紹人
          頭供他人節稅，找人頭的人並沒有把人頭的錢交給我
          ，但是李權珅認為我有收，所以李權珅跟另外一個跟
          他買毒品的人共同來打我，所以我只好交錢給李ＯＯ，
          但是我認為我沒有交錢給李ＯＯ的義務，這就是我跟李
          ＯＯ的瓜葛）。
　　　⑤109年9月2日本院準備程序時供稱（見本院卷一第116-11
        8頁）
　　　　⑴109年6月10日當天是我騎機車載少年陳○忠過去全家便
          利商店，在這之前鄧ＯＯ已經跟少年陳○忠聯絡好要買
          毒品咖啡包，我會知道這件事是因為，我回到跟少年
          陳○忠共同居住之碇內街278號住處時少年陳○忠跟我
          說有人要東西，少年陳○忠那時候跟我說對方要8包，
          但價錢面談。我們抵達全家便利商店時，只有鄧ＯＯ前
          來，鄧ＯＯ跟少年陳○忠談。價錢從3,800元談到3,500
          元達成合意，我們去的時候身上沒有帶咖啡包。價錢
          談成後，少年陳○忠有打電話給被告丙○○，當時我在
          旁邊所以我知道這件事。打完電話後半小時，被告丙○○就開車載著少年許○鈞一起來，那時被告丙○○帶6包
          毒品咖啡包過來交給少年陳○忠，少年陳○忠交給鄧宇
          哲，3,500元是後來匯款並非當天給付，少年陳○忠後
          來有收到。剩下的2包是6包交付後，我騎車帶領鄧宇
          哲回我跟少年陳○忠住處，取出2包毒品咖啡包交給鄧
          宇哲。我記得住處內的2包毒品咖啡包是被告庚○○的
          ，6包我不知道是從哪裡來的。少年陳○忠那邊的毒品
          咖啡包是被告庚○○那邊來的，是因為少年陳○忠跟我
          說他的毒品來源只有丙○○跟庚○○。
　　　  ⑵我認識少年周○爵，不認識鄧ＯＯ。鄧ＯＯ、少年周○爵施
          用的咖啡包是少年陳○忠賣給他們的，這也是少年陳○
          忠告訴我的。我知道我賣的咖啡包是毒品，但是裡面
          究竟是什麼成分我不知道。我不知道喝了咖啡包會有
          什麼反應，因為我沒有喝過。少年陳○忠只有跟我說
          這個咖啡包很好，沒有跟我說怎樣好。
　　 ⑥109年10月26日本院審理時供稱（見本院卷一第396頁）：
　　　 少年陳○忠說彩虹毒品咖啡包是跟被告丙○○拿的，有時候
       是跟被告庚○○拿的。
　　⒊被告丙○○供述如下：
　　　①109年7月7日偵訊時供稱（見109年度少連偵字第61號卷
        第384頁）：
　　　　109年6月10日凌晨3至5點間，有和少年許○鈞到基隆市○○區○○○路000號全家便利商店，是拿6包毒品咖啡包給少
        年陳○忠，我會過去是因少年陳○忠說有人要8包，他只
        剩2包，所以我才送6包過去。
　　　②109年7月10日警詢時供稱（見109年度少連偵字第61號卷
        第447-448頁）：
　　　　警方提示照片編號3（見109年度少連偵字第61號卷第60
        頁）所示少年周○爵、鄧ＯＯ所遺留之毒品咖啡包，是109
        年6月10日少年陳○忠聯繫我，表示少年陳○忠跟朋友交
        易毒品咖啡包，要我送毒品過去，並且由我送6包毒品
        咖啡包過去給少年陳○忠，再由少年陳○忠去交易。這次
        交易是由少年陳○忠及被告辛○○與鄧ＯＯ、少年周○爵接洽
        的。他們是因為知道我從小蜜蜂手上有收回來一些散包
        的毒品，所以才要我送毒品過去支援，這次交易錢我沒
        有經手，他們直接跟被告庚○○回帳。
　　  ③109年10月26日本院審理時證述（見本院卷一第393頁）
　　　　⑴109年6月10日是被告庚○○叫我帶6包毒品咖啡包到基金
          三路全家便利商店給少年陳○忠及被告陳ＯＯ，被告庚○○是因為少年陳○忠的聯絡，才會叫我帶毒品咖啡包過
          去，我沒有參與議價，我只是去送毒品咖啡包。
　　　　⑵鄧ＯＯ、少年周○爵所施用的毒品咖啡包，是來自於我和
          被告庚○○，109年度少連偵字第61號卷第60頁上方及1
          09年度相字第224號卷第45頁照片所示毒品咖啡包外
          包裝袋，即是當時賣給鄧ＯＯ、少年周○爵之毒品彩虹
          咖啡包。
　　⒋證人即少年陳○忠證述如下：
　　　①109年6月18日警詢時證述（見109年度少連偵字第61號卷
        第94-96頁）：
　　　　⑴我只認識少出周○爵，109年6月9日是少年周○爵主動密
          我，問我有沒有毒品咖啡包。他一開始要10包，我跟
          他講我只有8包，原本我與他協定3,800元，後來以3,
          500元達成協議，然後他就傳送鄧宇哲的連絡資訊給
          我，鄧宇哲就確定聯繫時間與地點，我們先約在基金
          三路全家門口見面，當時我身上沒有攜帶毒品咖啡包
          ，因為我害怕是警察喬裝，後來跟鄧ＯＯ達成協議後，
          我就請被告丙○○送6包咖啡包到基金三路全家便利商
          店門口，先交給鄧宇哲，然後被告丙○○開車回碇內，
          被告辛○○騎乘8HP-111重機車載我，鄧宇哲自行騎一
          部機車，我們帶同鄧ＯＯ至我住家補齊2包後，鄧ＯＯ將3
          ,500元給我。當日我回被告丙○○及庚○○2,400元，被
          告辛○○分得200元，我分得900元。
　　　　⑵被告庚○○、丙○○知道鄧ＯＯ、少年周○爵死亡，因為事情
          發生後，我有當面向他們說，被告丙○○及庚○○就叫我
          先把手機內有關毒品交易的訊息全部刪除，然後就教
          導我如果警察來查的時候要裝作不知道。　
　　　②109年6月19日偵訊時證稱（見109年度少連偵字第61號卷
        第266-267頁）：
　　　　⑴我的綽號是海洋。109年6月10日時，被告辛○○騎機車
          載我去基金三路的全家便利商店，拿毒品咖啡包給鄧
          宇哲。一開始是少年周○爵用臉書問我有沒有毒品咖
          啡包，後面就談價格，一開始是3,800元，後面在臉
          書訊息是3,500元，談完後，他把鄧ＯＯ的聯絡資料傳
          給我，我就和鄧ＯＯ連絡約時間地點，到了之後被告丙○○有來，他有拿6包來要給鄧宇哲，我就將6包毒品咖
          啡包給鄧宇哲，因為數量不夠，我就帶鄧ＯＯ回我家，
          我再補2包給他，他就拿3,500元給我。其中2,400元
          要給被告丙○○，200元給被告辛○○，我拿900元。被告
          辛○○載我去之前，就知道我是要去賣毒品咖啡包。
        ⑵我的毒品來源是被告庚○○及丙○○，每次拿10包毒品咖
          啡包，一包要回300元，其他是我的利潤，被告辛○○
          是和我一起賣，是我拿毒品咖啡包給他賣，毒品來源
          也是被告庚○○及丙○○。
　　　　⑶被告辛○○知道我在賣毒品咖啡包後，就去找身邊用毒
          品咖啡包的人，而少年周○爵是我國中同學，基本上
          錢收回來除回給被告庚○○、丙○○以外，就是留起來家
          用。
　　　③本院109年10月26日審理時證稱（見本院卷一第404-405
        頁、第410-412頁）：
　　　　⑴販賣毒品咖啡包給周○爵、鄧ＯＯ部分，我是與被告丙○○
          聯絡，從頭到尾我只聯絡被告丙○○，沒有聯絡被告庚○○。因為那時放在我家裡的剩下2包，然後少年周○爵
          聯絡我說要8包，我就跟被告丙○○聯絡，約他帶毒品
          咖啡包過來。這件尚未回帳就出事了，所以尚未回帳
          。我於警詢時說有回帳，指的是我必須回帳的金額，
          當時有扣下2,400元，剩下的就我跟被告辛○○分，但
          來不及回帳。
        ⑵我雖然是與被告庚○○同一條線販賣毒品咖啡包，但有
          回帳給被告丙○○的原因，是被告庚○○、丙○○住在一起
          ，走在一起，所以我拿給被告丙○○或庚○○，感覺沒有
          差別。　　　　　
　　　　⑶我找被告辛○○販賣毒品咖啡包，我們2人都有決定販賣
          的價格，109年6月10日之前我並未向被告辛○○借錢，
          他所說的借款200元是比較之前的事，109年6月10日
          販賣毒品給鄧宇哲、少年周○爵部分，確實有給被告
          辛○○200元，這次我分比較多，是因為我家剛好欠電
          費，我須要繳電費，被告辛○○知道，也有同意，有先
          講好。
　㈢本院依據上開被告庚○○、丙○○、辛○○之供述及證述、證人劉○
    忠之證言，佐以相關書證、物證及經驗法則，判斷如下：
　　⒈被告庚○○、丙○○、辛○○有販賣事實欄一㈥所示含有第二級毒
      品PMM甲之毒品咖啡包給鄧ＯＯ、少年周○爵：
　　　此部事實，業據被告庚○○、丙○○、辛○○或於警詢、或於偵
      訊坦承在卷、於本院審理時則均坦承不諱，核與證人陳○
      忠於警詢、偵訊及本院審理時所證相符，且有少年陳○忠
      與鄧ＯＯ臉書好友資料、購買毒品咖啡包臉書對話紀錄、鄧
      ＯＯ與少年周○爵相約109年6月10日購買並施用毒品咖啡包
      之臉書對講話紀錄、同日少年周○爵將少年陳○忠介給鄧ＯＯ
      以購買毒品咖啡包之對話紀錄、109年6月9日及10日鄧ＯＯ
      與周○爵相約10日購毒並施用紀錄、109年6月10日鄧ＯＯ與
      周○爵聊天紀錄(少年周○爵稱已請少年陳○忠聯繫鄧宇哲)
      、109年6月10日鄧宇哲與少年陳○忠相約基金三路全家便
      利商店會面取貨、少年陳○忠臉書大頭照等手機畫面影本
      共16張、交易地點動態情形照片22張附卷可稽（以上見10
      9年度少連偵字第61號卷第108-127頁），復有在少年周○
      爵及鄧ＯＯ死亡現場扣得毒品咖啡包外包裝袋8只（照片見1
      09年度少連偵字第61號卷第60頁上方照片、109年度相字
      第224號卷第45頁照片）扣案可佐，堪可採信。
　　⒉少年周○爵、鄧ＯＯ因施用PMM甲過量，毒品中毒、橫紋肌溶
      解症而死亡：
　　　①少年周○爵於109年6月11日11時51分經發現死亡，嗣經法
        務部法醫研究所解剖鑑定結果係生前因濫用毒品咖啡包
        ，由於施用PMM甲過量，最後因毒品中毒死亡，有109年
        6月11日相驗筆錄、臺灣基隆地方檢察署109年6月11日1
        09儷甲字第109號、109年6月17日109儷甲字第109-1號
        、109年8月4日109儷甲字第109-2號相驗屍體證明書（
        以上見109年度少連偵字第61號卷第13頁；109年度少連
        偵字第69號卷第183頁；109年度少連偵字第70號卷第83
        頁；109年度相字第224號卷第49、53頁）、109年6月17
        日解剖筆錄（見109年度相字第224號卷第59頁）、臺灣
        基隆地方檢察署109年度相字224號檢驗報告書（109年
        度相字第224號卷第65-75頁）、法務部法醫研究所109
        醫鑑字第1091101531號解剖報告書暨鑑定報告書在卷可
        憑（見109年度相字第224號卷第78-87頁）。
　　　②鄧宇哲於109年6月11日21時25分死亡，嗣經法務部法醫
        研究所解剖鑑定結果係生前因濫用毒品咖啡包，由於施
        用PMM甲過量，最後因毒品中毒及橫紋肌溶解症而死亡
        ，有臺灣地方檢察署109年6月11日109儷甲字第110號、
        109年6月17日109儷甲字第110-1號、109儷甲字第110-2
        號相驗屍體證明書、109年6月11日相驗筆錄、109年6月
        17日解剖筆錄（見109年度少連偵字第61號卷第11頁；1
        09年度少連偵字第69號卷第181頁；109年度少連偵字第
        70號卷第81頁；109年度相字第225號卷第65、71、83、
        87、113頁）、出院病歷摘要（見109年度相字第225號
        卷第73-81頁）、臺灣基隆地方檢察署109年度相字225
        號檢驗報告書暨照片4張（見109年度相字第225號卷第8
        9-100頁）、法務部法醫研究所109醫鑑字第1091101530
        號解剖報告書暨鑑定報告書在卷可憑（見109年度相字
        第225號卷第102-112頁）。
　　　③被告庚○○、丙○○及辛○○販賣含有第二級毒品PMM甲之毒品
        咖啡包給少年周○爵、鄧ＯＯ，且不爭執少年周○爵、鄧ＯＯ
        所施用之毒品咖啡包係其等所販售，少年陳○忠同證述
        此一情節，復有咖啡包外包裝8只扣案可案可佐，參以
        如前認定，被告庚○○、丙○○販賣給少年林○處施用後所
        剩餘之毒品咖啡包成分，與少年周○爵、鄧宇哲死亡後
        體內所驗得之成分相同，而在周○爵、鄧ＯＯ死亡處所扣
        得之毒品咖啡包外包裝復與在少年林○處扣得之毒品咖
        啡包外包裝相同，是少年周○爵、鄧ＯＯ生前將向被告庚○○、丙○○及劉ＯＯ所購得含有第二級毒品PMM甲咖啡包全數
        施用完畢之事實，要堪認定。
　　　④至被告丙○○之辯護人雖辯稱：被告丙○○只是送毒品咖啡
        包至現場，並未參與毒品交易之議價，也無法管理被告
        辛○○、少年陳○忠，所以毒品交易是存在於其與鄧宇哲
        、少年周○爵之間云云，然如前認定，被告丙○○於集團
        內角色，是提供並管理毒品及少年等小蜜蜂，且本件交
        易內容之8包毒品咖啡包中，有6包是由被告丙○○送至現
        場，以完成毒品交易，顯見被告丙○○已參與本件販賣毒
        品咖啡包之構成要件行為，是其與提供毒品者之被告庚○○、擔任小蜜蜂之被告辛○○、少年陳○忠間，有犯意聯
        絡及行為分擔甚明，辯護人之辯解查與事證不符，且顯
        然就販賣毒品之構成要件有所誤解，自無從採信。    
          　　　　
　　⒊被告庚○○、丙○○、辛○○販賣本案含有第二級毒品PMM甲之毒
      品咖啡包給鄧ＯＯ、少年周○爵，與鄧ＯＯ、少年周○爵之死亡
      ，具有相當因果關係：
　　　依前述因果關係理論，鄧ＯＯ、少年周○爵係於施用被告庚○○、丙○○、辛○○販賣之毒品咖啡包後，因施用PMM甲過量，
      最後因毒品中毒、橫紋肌溶解症而死亡，據此推認，苟非
      被告庚○○、丙○○及辛○○、少年陳○忠，販賣已逾最低致死
      劑量並足可代謝超過最低致死PMM甲濃度之毒品予鄧宇哲
      、少年周○爵施用，鄧ＯＯ、少年周○爵自無可能發生毒品中
      毒情形，堪認依通常經驗法則，在一般情形下，被告行為
      客觀上確足致鄧宇哲、少年周○爵因施用含有PMM甲之毒品
      咖啡包而發生死亡結果，自與該結果具有相當因果關係甚
      明。再者，被告庚○○、丙○○及辛○○、少年陳○忠販賣咖啡
      包予鄧宇哲、少年周○爵施用，即已對鄧宇哲、少年周○爵
      製造可能因施用毒品中毒死亡此一法所不容許之風險，而
      鄧ＯＯ、少年周○爵事後果因施用咖啡包，致發生中毒性休
      克死亡，該結果之發生與被告庚○○、丙○○及辛○○、少林陳
      ○忠販賣含有第二級毒品PMM甲行為顯然具有常態關連性，
      猶彰鄧ＯＯ、少年周○爵死亡之結果客觀上確可歸責於被告
      庚○○、丙○○、辛○○至灼。
　　⒋被告庚○○、丙○○、辛○○及少年陳○忠在少年林○死亡後，已
      可預見施用被告庚○○、丙○○所販入含有第二級毒品PMM甲
      咖啡包有致死可能性，猶販賣予鄧宇哲、少年周○爵，任
      由鄧宇哲、少年周○爵發生死亡結果，故被告庚○○、丙○○
      、辛○○及少年陳○忠對鄧ＯＯ、少年周○爵之死亡，主觀上具
      有不確定之殺人故意：
　　　①按行為人對於構成犯罪之事實，明知並有意使其發生者
        ，為故意；行為人對於犯罪之事實，預見其發生，而其
        發生並不違背其本意者，以故意論，刑法第13條第1項
        、第2項分別定有明文。前者學理上謂為意欲主義，後
        者謂為容認主義，但不論其為「明知」或「預見」，皆
        為故意犯主觀上之認識，只是程度強弱有別，行為人有
        此認識進而有「使其發生」或「任其發生」之意，則形
        成犯意，前者為確定故意、直接故意，後者為不確定故
        意、間接故意，但不論其為確定故意或不確定故意，其
        「明知」或「預見」乃存在於犯意決定時，至於實行犯
        罪行為後結果之發生，受有外在因素或物理作用等之支
        配，非必可由行為人「使其發生」或「任其發生」，故
        犯意之認識與犯罪之結果為截然不同之概念，不容混淆
        。惟行為人究竟有無預見而容任其結果發生之不確定故
        意，係個人意識之內在心理狀態，於訴訟上之證明，仍
        應依行為人之外在表徵及其行為時客觀情況，綜合各種
        間接或情況證據，本諸社會常情及人性觀點，依據經驗
        法則及論理法則予以審酌論斷（最高法院102年度台上
        字第2173號、109年度台上字第4468號判決意旨參照）
        。
　　　②依前認定，被告庚○○僅向其上游甲峰購買一次彩虹毒品
        咖啡包，而被告庚○○及丙○○均知悉少年林○係施用其等
        所販賣的毒品咖啡包死亡，被告辛○○亦供稱係經由少年
        陳○忠知悉此情，以少年林○克於109年5月23日死亡而言
        ，少年陳○忠於少年林○死亡之翌日即知悉此情，而被告
        辛○○復與少年陳○忠同住，彼此相處及交談時間甚常，
        對少年林○因施用毒品咖啡包死亡乙事，少年陳○忠應迅
        即告知被告辛○○，始合於常情，因認被告庚○○、丙○○、
        辛○○、在與少年陳○忠共同販賣毒品給鄧ＯＯ、少年周○爵
        之前，即已知悉少年林○因施用毒品咖啡包死亡之事，
        則被告庚○○、丙○○、辛○○及少年陳○忠於林○死亡後，將
        同一批毒品咖啡包中之8包販售予鄧ＯＯ、少年周○爵，其
        等於客觀上顯已預見施用其等所販賣之彩虹毒品咖啡包
        ，有致人於死之可能性，依常理而言，為免再有人因施
        用其等所購入之毒品咖啡包死亡，理應如同前述少年陳
        ○騫、許○鈞所採取之措施，即不再擔任小蜜蜂，交回手
        中毒品咖啡包，以防止有人再次因施用毒品咖啡包死亡
        ，詎被告庚○○、丙○○、辛○○及少年陳○忠自少年陳○騫、
        許○鈞處收回本案毒品咖啡包後，並未查證該批毒品咖
        啡包內究含有多少致死成分毒性，亦未採取任何確保施
        用向其等購買本案毒品咖啡包者不會發生死亡結果之任
        何措施，亦即並無任何證據足以證明其等確信販賣毒品
        咖啡包給鄧宇哲、少年周○爵不會發生死亡結果之情形
        下，僅為牟己私利，即率爾繼續販賣本案毒品咖啡包給
        鄧ＯＯ、少年周○爵，致鄧ＯＯ、少年周○爵死亡，足徵被告
        庚○○、丙○○、辛○○及少年陳○忠顯容認鄧ＯＯ、少年周○爵
        死亡結果之發生，依上揭說明，被告庚○○、丙○○、辛○○
        及少年陳○忠就鄧ＯＯ、少年周○爵之死亡，客觀上預見鄧
        ＯＯ、少年周○爵可能因施用其等所販賣之毒品咖啡包而
        死亡，仍容認鄧宇哲、少年周○爵死亡結果之發生，足
        認被告庚○○、丙○○、辛○○及少年陳○忠於主觀上對鄧ＯＯ
        、少年周○爵即具有不確定之殺人故意，且係以販賣含
        有第二級毒品PMM甲咖啡包為其等殺人之手段。
　  　③被告庚○○、丙○○、辛○○之辯護人抗辯被告3人均無殺人故
        意等情，查與上開事證及推理不符，且顯就刑法上「不
        確定故意」之意涵有所誤解，自無法採信。
　　　④被告庚○○之辯護人雖辯稱：被告庚○○雖係本件毒品之來
        源，但其不知且未參與被告丙○○、辛○○及少年陳○忠販
        賣本案毒品咖啡包給鄧ＯＯ、少年周○爵，故不應就鄧ＯＯ
        、少年周○爵之死亡負責乙節，查如前所述，本案販賣
        毒品售團之角色分工，被告庚○○本即在提供毒品貨源，
        並交由被告丙○○及其他少年等小蜜蜂販售，被告庚○○並
        未擔任對外販售毒品之工作，其關心之重點是在於販賣
        毒品價金之回帳，是究竟何人是購毒者並非其關心之重
        點，且就販賣毒品之交易而言，提供毒品者亦屬販賣毒
        品之核心行為，是其所提供之毒品咖啡包，交由被告丙○○、辛○○及少年陳○忠對外出售，其等之間自有犯意聯
        絡及行為分擔，被告庚○○就少年周○爵、鄧ＯＯ之死亡，
        自與被告丙○○、辛○○及少年陳○忠同負其責，故辯護人
        此部分所辯，自亦無足採。
　　　⑤有關本件毒品交易過程，究竟少年陳○忠是聯繫何人攜帶
        毒品至交易地點，被告庚○○供稱少年陳○忠是聯繫被告
        丙○○，被告丙○○供稱少年陳○忠是先聯繫被告庚○○，被
        告庚○○再與其聯繫，二者供述不一。本院依據被告辛○○
        之供述及證人陳○忠之證言，均指稱少年陳○忠是與直接
        打電話與被告丙○○聯繫，認被告庚○○之供述可以採信。
        然如前所述，被告丙○○是毒品來源，被告丙○○是管理小
        蜜蜂及毒品，彼此間就毒品交易各司其職，故縱少年陳
        ○忠是直接聯絡被告丙○○攜帶毒品咖啡包至現場，亦符
        合前述集團內分工之情形，亦即被告丙○○之毒品既係來
        自於被告庚○○，則被告庚○○之刑責即無從解免，附此敘
        明。
　　㈣綜上所述，被告庚○○、丙○○、辛○○與少年陳○忠共同以販賣
      含有第二級毒品PMM甲咖啡包予鄧宇哲、少年周○爵方式，
      殺害鄧ＯＯ、少年周○爵之事實，事證明確，被告庚○○、丙○○、辛○○之辯解均無足採信，其三人犯行均堪認定，應依
      法論科。
　四、論罪科刑:
　　㈠新舊法比較部分：
　　　按行為後法律有變更者，適用行為時之法律。但行為後之
      法律有利於行為人者，適用最有利於行為人之法律，刑法
      第2條第1項定有明文。又比較新舊法，應綜合罪刑全部之
      結果而為比較；就比較之結果，需為整體之適用，不能割
      裂分別適用各該有利於行為人之法律。查被告行為後，毒
      品危害防制條例第4條第2項、第17條第2項已於109年1月1
      5日修正公布，並於同年7月15日生效施行。茲比較如下：
　　　⒈修正前毒品危害防制條例第4條第2項規定：「製造、運
        輸、販賣第二級毒品者，處無期徒刑或7年以上有期徒
        刑，得併科新臺幣1千萬元以下罰金。」修正後則規定
        ：「製造、運輸、販賣第二級毒品者，處無期徒刑或10
        年以上有期徒刑，得併科新臺幣1千5百萬元以下罰金。
        」經比較新舊法之結果，修正後第4條第2項之法定構成
        要件雖未變更，法定刑度既然已較修正前提高，準此，
        修正後之規定並未較有利於被告。
　　　⒉修正前毒品危害防制條例第17條第2項規定：「犯第4條
        至第8條之罪於偵查及審判中均自白者，減輕其刑。」
        修正後則規定：「犯第4條至第8條之罪於偵查及歷次審
        判中均自白者，減輕其刑。」經比較新舊法規定，修正
        後毒品危害防制條例第17條第2項已限縮於「偵查及『歷
        次』審判中均自白者」始有減輕其刑之適用，則修正後
        之規定並未較有利於被告。
　　　⒊據上，綜合比較之結果，以被告行為時之修正前毒品危
        害防制條例第4條第2項、第17條第2項規定，較為有利
        被告，自應適用上開規定論處。
　　㈡法律適用：
　　　次按安非他命類（甲mphetamine-like）藥品，對中樞神
      經具有強烈興奮作用，服用後會引起不安、頭昏、顫抖、
      亢進性反應、失眠、焦慮、譫妄，並產生耐藥性、依賴性
      、欣慰感等副作用，經前行政院衛生署（於102年7月23日
      改制為衛生福利部，下仍以舊制稱之）分別於68年7月7日
      以衛署藥字第221433號、69年12月8日以衛署藥字第30114
      號公告，列為不准登記藥品及禁止使用各在案。復經同署
      於75年7月11日以衛署藥字第597627號公告，安非他命類
      （甲mphetamine-like）藥品包括甲mphetamine,Dexamphe
      tamine,Methamphetamine與其衍生物之鹽類及製劑，一概
      禁止使用。又經同署於79年10月9日以衛署藥字第904142
      號公告，安非他命類（甲mphetamine-like）藥品列入麻
      醉藥品管理條例第2條第4款所定「化學合成類麻醉藥品」
      管理，並禁止於醫療上使用，故PMM甲係4-甲氧基甲基安
      非他命之簡稱，屬第二級毒品甲氧基甲基安非他命之一種
      ，其性質上仍不失為禁藥，不因列入「化學合成類麻醉藥
      品」管理，而有所變異，自不得非法持有、轉讓及販賣。
      再按，一犯罪行為同時有二種以上之法律規定可資處罰者
      ，為法條競合，應先依「重法優於輕法」、「後法優於前
      法」等法理，以決定適用之法律，如行為後處罰之法律有
      變更，再依刑法第2條規定為新舊法之比較適用；是明知P
      MM甲為禁藥而販賣，除各應成立修正前毒品危害防制條例
      第4條第2項之販賣第二級毒品罪外，亦同時分別構成藥事
      法第83條第1項之販賣禁藥，為一犯罪行為同時有二種法
      律可資處罰之法條競合，應依「重法優於輕法」、「後法
      優於前法」法理，擇一處斷。而藥事法第83條第1項明文
      規定販賣禁藥罪，其法定刑為「7年以下有期徒刑，得併
      科新臺幣5千萬元以下罰金。」；又修正前毒品危害防制
      條例第4條第2項法定刑為「無期徒刑或7年以上有期徒刑
      ，得併科新臺幣1千萬元以下罰金」；故就販賣第二級毒
      品部分，修正前毒品危害防制條例第4條第2項之法定本刑
      ，較藥事法第83條第1項之法定本刑之罪為重，是就事實
      欄一㈠㈡㈢㈤販賣甲基安非他命而言，販賣第二級毒品罪為重
      法，依上開「重法優於輕法」法理，自應適用毒品危害防
      制條例論科；惟藥事法第83條第2項前段之販賣禁藥致人
      於死罪，乃係對犯販賣禁藥罪致發生死亡結果所規定之加
      重結果犯，屬特別規定，是就事實欄一㈣部分則自應優先
      適用藥事法，合先敘明。
　　㈢是就被告庚○○、丙○○、辛○○如事實欄所示行為分係犯下列
      各罪名：
　　事實欄一㈠㈡㈢㈤所示被告庚○○、丙○○、辛○○販賣第二級毒品P
      MM甲咖啡包予戊○○部分：　
　　　⒈查被告庚○○、丙○○、辛○○此部分所為，核均係犯修正前
        毒品危害防制條例第4條第2項之販賣第二級毒品罪。其
        等各次販賣第二級毒品PMM甲咖啡包前持有之低度行為
        ，分別為各次販賣第二級毒品PMM甲咖啡包之高度行為
        所吸收，均不另論罪。
　　　⒉被告庚○○、丙○○、辛○○上開所犯，與少年陳○忠間，有犯
        意聯絡與行為分擔，均為共同正犯。　
　　　⒊再被告庚○○、丙○○、辛○○所犯如事實欄一㈠㈡㈢㈤所示4次販
        賣第二級毒品罪，均犯意各別，行為互殊，皆應予分論
        併罰。
　　　⒋關於刑之加重、減輕：
　　　　①依兒童及少年福利與權益保障法第112條第1項前段規
          定，加重其刑：
　　　　　按成年人教唆、幫助或利用兒童及少年犯罪或與之共
          同實施犯罪或故意對其犯罪者，加重其刑至二分之一
          ，兒童及少年福利與權益保障法第112條第1項前段定
          有明文。經查，被告庚○○、丙○○、辛○○與陳○忠(即「
          海洋」)共犯本案時，被告三人均為年滿20歲以上之
          成年人，且不爭執知悉陳○忠為14歲以上，未滿18歲
          之少年，是被告3人上開所犯4罪均應依前揭條文規定
          ，加重其刑（本刑為無期徒刑部分依法不得加重）。
　　　　②被告3人均依修正前毒品危害防制條例第17條第2項偵
          審自白之規定，減輕其刑：　
　　　　　按修正前毒品危害防制條例第17條第2項規定，犯第4
          條至第8條之罪於偵查及審判中自白者，減輕其刑。
          所謂「偵查及審判中均自白」，係指被告於偵查及各
          審級審判中歷次之陳述，均曾經自白而言，不以始終
          承認犯罪為必要。又此所謂之「自白」，乃對自己之
          犯罪事實全部或主要部分為肯定供述之意，亦即自白
          內容，應具備基本犯罪構成要件，始足當之；於販毒
          之場合，如其自白內容已包含毒品金額、種類、交易
          時地及對象等關於販賣毒品重要構成要件之事實，在
          客觀上足以令人辨識其所自白之犯罪事實為販賣毒品
          者，即得認為已自白販賣毒品犯行（最高法院100年
          度台上字第3692號判決意旨參照）。經查：
　　　　　⑴被告庚○○部分：
　　　　　　就事實欄一㈠㈡㈢㈤所示4次販賣第二級毒品咖啡包之
            犯行，於本院審理時均為認罪之表示，業認定如前
            ，於警詢及偵查中雖未曾就本案犯行直接承認，然
            綜觀其供述內容所供稱：本案販毒集團之分工是由
            我負責找毒品來源，並將毒品咖啡包和丙○○交由小
            蜜蜂即少年對外販售等語，是被告庚○○就其在本案
            之販毒角色、內部分工之主要情節，均曾供承在卷
            ，且與本院就本案認定之犯罪事實相同，揆諸前揭
            毒品危害防制條例第17條第2項自白減刑之意旨，
            應從認定該條款自白之適用，以利被告自新，從
            而，本院認被告庚○○所犯如事實欄一㈠㈡㈢㈤之罪，於
            偵、審中均有自白，而有上開減刑規定之適用，並
            減輕其刑。
　　　　　⑵被告丙○○部分：
　　　　　　就事實欄一㈠㈡㈢㈤所示4次販賣第二級毒品咖啡包之
            犯行，丙○○於本院審理時均為認罪之表示，業認定
            如前，然於警詢及偵查中，本案承辦員警未行於警
            詢及檢察官亦疏未於偵訊時，就此部分犯罪事實逐
            一提示詢問丙○○是否與其他共犯涉犯此罪，要無給
            丙○○就此部分坦承之機會，此不利益不應歸由被告
            承擔，本院認因欠缺在偵查階段自白之機會，只要
            審判中自白，仍應有上揭減刑寬典之適用，俾符合
            該條項規定之規範目的，是被告丙○○此部分雖僅於
            審判中坦承販賣第二級毒品之犯行，仍有修正前毒
            品危害防制條例第17條第2項之適用。
　　　　　⑶被告辛○○部分：
　　　　　　就事實欄一㈠㈡㈢㈤所示4次販賣第二級毒品咖啡包之
            犯行，辛○○於警詢、偵查及本院準備程序、審理時
            均坦認犯行，有各該警詢、偵訊、審判筆錄在卷可
            稽，業如前述，爰均依修正前毒品危害防制條例第
            17條第2項規定，減輕其刑。
　　 　③本件被告3人均無毒品危害防制條例第17條第1項規定之
         適用：
　　　 　按毒品危害防制條例第17條第1項規定，犯該條例第4
         條至第8條、第10條或第11條之罪，供出毒品來源，因
         而查獲其他正犯或共犯者，減輕或免除其刑。所稱「
         供出毒品來源，因而查獲其他正犯或共犯者」，係指
         被告供出毒品來源之有關資料，諸如正犯或共犯之姓
         名、年籍、住居所或其他足資辨別之特徵等，使調查
         或偵查犯罪之公務員因而對之發動調查或偵查並查獲
         者而言。又所謂「供出毒品來源」，當係指犯該條例
         所定上開各罪之人，供出其所犯上開各罪該次犯行之
         毒品來源而言。亦即被告之「供出毒品來源」，與調
         查或偵查犯罪之公務員對之發動調查或偵查並進而查
         獲之間，須有先後且具有相當因果關係者，始克相當
         ，非謂被告一有「自白」，供述毒品之來源，即應依
         上開規定予以減輕或免除其刑（參最高法院108年度台
         上字第1259號刑事判決意旨）經查：
　　　　 被告庚○○固於警詢、偵查及審理時陳稱其毒品咖啡包
         來源是向綽號「甲峰」之男子，即「唐ＯＯ」，是我的
         國中同學，雖本案偵查員警於109年9月23日有帶同被
         告庚○○至其所指購毒點查證，且該地點與被告丙○○於1
         09年9月22日經警帶同指認購毒地點相符，然迄本院審
         理終結時，並未因被告庚○○之供出而查獲綽號「甲峰
         」之男子（見本院卷一第251-261頁被告庚○○筆錄、26
         9-277頁被告丙○○筆錄），另本案承辦之專案小組偵辦
         少年林○等三人施用毒品死亡案，經執行通訊監察的過
         程中，即早已循線查知掌握被告庚○○、丙○○及辛○○等
         人可能涉及販毒之情事，於109年6月18日同步發動搜
         索拘提及逮捕，並於當日及翌日6月19日製作警詢筆錄
         。綜上所述，是被告庚○○、丙○○、辛○○及其等辯護人
         此部分所辯於法尚無從採取。
　　　 ④本件被告辛○○有刑法第62條自首規定之適用：
　　　　 被告辛○○於109年6月18日警詢時即已供承其所販賣毒
         品咖啡包之對象包括證人戊○○(見109年度少連偵字第6
         1號卷第81頁)，斯時員警尚無相關資料足以懷疑被告
         辛○○有販賣毒品給證人戊○○，因認被告辛○○有關販賣
         本案毒品咖啡包予證人戊○○部分符合自首要件，爰均
         依刑法第62條規定減輕其刑。
　　　⑤本件被告3人均無刑法第59條規定之適用：
　　　　再按刑法第59條規定之酌量減輕其刑，必須犯罪另有特
        殊之原因與環境，其犯罪之情狀可憫恕，在客觀上足以
        引起一般同情，認為即使予以宣告法定最低度刑，猶嫌
        過重者，始有其適用。本條所謂「犯罪之情狀可憫恕」
        ，係指裁判者審酌第57條各款所列事項以及其他一切與
        犯罪有關之情狀之結果，在客觀上顯然足以引起一般同
        情，認為縱予宣告法定最低刑度猶嫌過重者，始有其適
        用。又此所謂法定最低度刑，固包括法定最低本刑，惟
        遇有其他法定減輕之事由者，則應係指適用其他法定減
        輕事由減輕其刑後之最低度刑而言。倘被告別有法定減
        輕事由者，應先適用法定減輕事由減輕其刑後，猶認其
        犯罪之情狀顯可憫恕，即使科以該減輕後之最低度刑仍
        嫌過重者，始得適用刑法第59條規定酌量減輕其刑（最
        高法院100 年度台上字第744號判決意旨參照）。查上
        開被告3 人雖已坦承犯行，惟衡及被告庚○○、丙○○、辛○○均正值青壯年，不思以正當工作賺取所需，反而從事
        販賣毒品咖啡包犯行，戕害他人身心行為，且招募年輕
        識淺之青少年擔任販賣毒品咖啡包之「小蜜蜂」，除為
        貪圖小利而誤觸法網，法紀觀念貧乏致罹重典，更將毒
        品帶入校園，行徑膽大妄為，影響學校、社會治安及國
        民健康甚鉅，被告庚○○、丙○○、辛○○販賣所得雖不多，
        但毒品對個人、家庭、社會的危害甚深且遠，學校、媒
        體一再宣導，不斷告誡，被告3人仍無畏嚴刑之峻厲而
        為校園販毒行為，是本件被告3人客觀上並無可值同情
        之處，且被告庚○○、丙○○販賣第二級毒品之刑度，經依
        毒品危害防制條例第17條第2 項減輕其刑、被告辛○○販
        賣第二級毒品之刑度，分經依前揭毒品危害防制條例第
        17條第2 項、刑法第62條之規定遞次減輕其刑後，客觀
        上亦再無量處減輕後之最低刑度猶嫌過重而情堪憫恕之
        情形，尚無援引刑法第59條規定予以酌減其刑之餘地，
        縱被告3 人此部分於偵查及本院審判中均已自白犯行，
        或可認其犯後態度尚屬良好，然此屬被告3 人犯後態度
        之範疇，洵與被告庚○○、丙○○、辛○○本件販賣第二級毒
        品犯行之犯罪情狀無涉，故被告庚○○、丙○○、辛○○其等
        辯護人猶執此請求減輕其刑，尚非有據。
　　　⑥綜上，被告3人所犯之罪，同時有兒童及少年福利與權益
        保障法第112條第1項前段之加重事由及修正前毒品危害
        防制條例第17條第2項之減刑規定適用，被告辛○○有刑
        法第62條自首減刑事由，被告3人均應依刑法第71條第1
        項、第70條規定先加重後減輕其刑，被告辛○○並遞減輕
        其刑。
　事實欄一㈣⒈所示被告庚○○、丙○○販賣第二級毒品PMM甲咖啡包
    予少年林○，並致少年林○死亡部分：
　　⒈核被告庚○○、丙○○此部分所為，均係犯藥事法第83條第2項
      之販賣禁藥致死罪。　　
　　⒉被告庚○○、丙○○販賣第二級毒品PMM甲咖啡包前之持有行為
      ，為實質上一罪之階段行為，高度之販賣行為既已依藥事
      法加以處罰，依法律適用完整性之法理，其低度之持有二
      級毒品PMM甲咖啡包行為，不能再行割裂適用毒品危害防
      制條例加以處罰，而藥事法未設有處罰持有禁藥之規定，
      亦無為販賣之高度行為吸收之餘地。
　　⒊被告庚○○、丙○○就上開所犯，有犯意聯絡、行為分擔，均
      為共同正犯。
　　⒋被告庚○○、丙○○此部分係犯藥事法第83條第2項之販賣禁藥
      致死罪，犯罪情節及罪質均較諸其等前開所犯各罪為重，
      更無刑法第59條規定酌減其刑規定之適用。　　
　　⒌檢察官就被告庚○○、丙○○此部分犯行，原起訴其等涉犯毒
      品危害防制條例第4條第2項之販賣第二級毒品罪，惟本院
      於109年10月26日審理後，認被告2人涉犯前所認定之販賣
      禁藥致死罪，因檢察官業將此部分事實敘入起訴犯罪事實
      ，惟所引應適用之法條有誤，是本院當庭告知被告2人涉
      犯藥事法第83條第2項之罪後，自得依法予以審理。
　犯罪事實一㈣⒉所示被告庚○○、丙○○販賣第二級毒品PMM甲咖啡
    包予少年陳○騫部分：
　　⒈被告庚○○、丙○○此部分所為，核均係犯毒品危害防制條例
      第4條第2項之販賣第二級毒品罪。
  　⒉公訴意旨認被告庚○○、丙○○交付本案毒品咖啡包10包予少
      年陳○騫時，即係販賣該等毒品咖啡包予少年陳○ 騫，與
      本院認定應係在少年陳○騫自行購入施用時始為販賣不符
      ，且販賣數量僅5包亦有所不同，而因此部分檢察官已將
      犯罪事實敍入起訴書犯罪事實欄中，起訴之基本社會事實
      同一，僅販賣之時間及包數不同，應予更正。
　　⒊此部分事實，被告庚○○、丙○○於本院審理時均為認罪之表
      示，業認定如前，然於警詢及偵查中，而其等於警詢、偵
      訊時就交付毒品咖啡包予少年陳○騫之事實，均坦承在卷
      ，惟就交付少年陳○騫咖啡包之性質，是否該當於販賣第
      二級毒品罪，檢察官並未加以詢問，故被告庚○○、丙○○無
      辯解之機會，此不利益不應歸由被告2人承擔，本院認因
      被告2人欠缺在偵查階段自白之機會，只要審判中自白，
      仍應有上揭減刑寬典之適用，俾符合該條項規定之規範目
      的，是被告庚○○、丙○○此部分雖僅於審判中坦承販賣第二
      級毒品之犯行，仍有修正前毒品危害防制條例第17條第2
      項之適用。
　　⒋被告庚○○、丙○○此部分販賣少年陳○騫咖啡包之情節，較前
      述販賣予成年人戊○○咖啡包之情節更重，當無刑法第59條
      規定酌減其刑規定之適用。
　被告庚○○、丙○○、辛○○以販賣足以致人死亡之含有第二級毒
    品PMM甲咖啡包之方式，殺害鄧宇哲、少年周○爵部分：
　　⒈陳○忠於92年5月生，有其等個人資料在卷可稽，故案發時
      ，為14歲以上未滿18歲之少年，被告庚○○、丙○○、辛○○則
      均為成年人，亦有被告庚○○、丙○○、辛○○戶籍資料在卷可
      憑，少年陳○忠為被告庚○○之小蜜蜂 ，被告辛○○係少年陳
      ○忠所招攬之小蜜蜂，是被告庚○○、丙○○、辛○○與陳○忠關
      係密切，對於陳○忠係14歲以上未滿18歲之少年乙節，自
      應知之甚詳。又被害人周○爵係91年12月生，有其戶籍資
      料在卷可憑，惟依前述本院認定此部分犯罪情節，係少年
      周○爵主動與少年陳○忠聯繫相關購毒交易，被告庚○○、丙○○、辛○○僅係配合提供毒品、攜帶毒品至現場、騎乘機車
      搭載少年陳○忠至交易地點，查無資料可證被告3人與少年
      周○爵有何密切接觸，而得以知悉周○爵為14歲以上未滿18
      歲之少年，因之本院認定被告庚○○、丙○○、辛○○對周○爵
      為少年乙節，並不知悉，是不認定被告庚○○、丙○○、辛○○
      係故意對少年周○爵犯殺人罪。故被告庚○○、丙○○、辛○○
      與少年陳○忠共同殺害被害人周○爵、鄧宇哲，核均係犯兒
      童及少年福利與權益保障法第112條第1項前段、毒品危害
      防制條例第4條第2項、刑法第271條第1項之成年人與少年
      共同犯販賣第二級毒品罪、成年人與少年共同犯殺人罪(2
      罪)，並應依法加重其刑(本刑為死刑、無期徒刑部分依法
      不得加重)。
　　⒉被告庚○○、丙○○、辛○○以販賣第含有第二級毒品PMM甲咖啡
      包予鄧ＯＯ、少年周○爵之一行為，同時觸犯上開成年人與
      少年共同販賣第二級毒品罪、成年人與少年共同犯殺人罪
      （2罪）三罪名，為異種想像競合犯，應從一重之成年人
      與少年共同犯殺人罪處斷。
　　⒊被告庚○○、丙○○、辛○○與少年陳○忠，就上揭犯行彼此間有
      犯意之聯絡及行為之分擔，均為共同正犯。
　　⒋被告庚○○、丙○○及辛○○此部分係犯前述成年人與少年共同
      犯殺人罪之重罪，犯罪情節及罪質均較諸其等前開所犯各
      罪為重，更無刑法第59條規定酌減其刑規定之適用，被告
      3人之辯護人為被告抗辯有該條之適用，自無足採。
　　⒌檢察官就被告庚○○、丙○○及辛○○此部分犯行，原起訴其等
      涉犯毒品危害防制條例第4條第2項之販賣第二級毒品罪，
      惟本院於109年10月26日審理後，認被告3人涉犯前所認定
      之殺人罪，此兩者基本社會事實同一，本院亦當庭告知被
      告罪名變更，本院自得依刑事訴訟法第300條規定，變更
      起訴法條予以審理。
㈣量刑之審酌：
　本院審酌被告庚○○、丙○○、辛○○明知毒品PMM甲係具有成癮性
  ，服用後會產生依賴性、耐藥性，戒解不易，無視於我國政府
  禁絕毒害之堅定立場，僅圖一己私人經濟利益，竟利用青少年
  年幼無知，對毒品危害及濫用藥物認知不足，易受同儕慫恿好
  奇嘗試、出於尋求同儕認同及勢力保護之心理，或自身多為施
  用或有成癮者，而急需經濟來源貪圖小利，故易轉以販毒維生
  ，藉此吸收未滿18歲青少年擔任販毒「小蜜蜂」，作為販毒媒
  介擴大販毒規模，其等所為均助長毒品氾濫，影響社會治安、
  戕害國民身心健康，甚至使毒品留入校園莘莘學子之間，造成
  國內學生施用新興毒品之年齡層有向下延伸之趨勢，殘害青少
  年身心健康，減損國家競爭力，且其等販賣禁藥予少年施用已
  發生少年林○死亡結果，少年陳○騫、許○鈞猶知交回毒品咖啡
  包，拒絕繼續擔任小蜜蜂工作，以防止再有少年死亡之結果，
  詎被告3人猶心存僥倖，僅為牟己私利，率爾繼續販賣本案毒
  品咖啡包予鄧ＯＯ、少年周○爵，致鄧宇哲、少年周○爵死亡，顯
  輕忽人命，惡性重大，倘不予嚴懲，無從達成刑法教化及預防
  之目的，更無從厄止利用青少年做為校園販毒媒介之歪風，並
  審酌被告庚○○、丙○○、辛○○犯後態度、於本件各自之涉案程度
  及其等智識程度、家庭經濟狀況、犯罪動機、目的、手段、素
  行等一切情狀，分別各就其所犯，各量處如附表「罪名、應處
  刑罰及沒收」欄所示之刑，並就宣告罰金刑部分，諭知易服勞
  役之折算標準。另審酌被告庚○○、丙○○、辛○○所犯如附表所示
  之罪，犯罪類型及侵害法益不同，並權衡其等所犯各罪之罪質
  、整體犯罪非難評價，定其等應執行刑如主文所示。
五、沒收與不予宣告沒收之說明：
　㈠按查獲之第一、二級毒品，不問屬於犯人與否，均沒收銷燬
    之，毒品危害防制條例第18條第1項前段定有明文。又按以
    營利為目的販入毒品，經多次販賣後，持有剩餘毒品被查獲
    ，其各次販賣毒品行為，固應併合處罰。惟該持有剩餘毒品
    之低度行為，應僅為最後一次販賣毒品之高度行為所吸收，
    不另論罪。故就該查獲之剩餘毒品，祇能於最後一次之販賣
    毒品罪宣告沒收銷燬，不得於各次販賣毒品罪均宣告沒收或
    銷燬（最高法院100年度台上字第5655號判決參照）。本件
    扣自林○之毒品咖啡包（PMM甲）4包(驗餘淨重13.4386公克)
    為被告庚○○、丙○○所有供販賣所用，業據其等供承在卷，爰
    併同難以析離之包裝袋，均應依毒品危害防制條例第18條第
    1項前段規定，於被告庚○○、丙○○所犯如附表編號六販賣第
    二級毒品罪項下宣告沒收銷燬之。至鑑驗耗損之毒品既已滅
    失，自無庸宣告沒收銷燬。
　㈡又犯毒品危害防制條例第4條至第9條、第12條、第13條或第1
    4條第1項、第2項之罪者，其供犯罪所用之物，不問屬於犯
    罪行為人與否，均沒收之，毒品危害防制條例第19條第1項
    定有明文。是就本案被告辛○○所有之三星手機1支（型號：S
    N-J810Y、門號：0000000000、IMEI：0000000000000000000
    00000000000），是其持以供犯罪事實欄一㈠㈡㈢㈤所用之工具
    ，業經認定在案，應依毒品危害防制條例第19條第1項之規
    定，不問屬於犯罪行為人與否，在被告辛○○所犯如附表編號
    一、二、三、六所犯之罪項下分別宣告沒收之。
　　本件扣自少年周○爵住處之毒品咖啡包外包裝8只，為供承裝
    販賣毒品咖啡之外包裝袋，核係被告三人犯事實欄一㈥所示
    犯行之工具，爰依上開規定，在被告三人所犯如附表編號七
    所犯之罪項下分別宣告沒收。　　
　㈢販毒所得財物，如能認定確屬販毒所得款項，不以當場扣得
    者為限，且不問成本若干，利潤多少，應全部諭知沒收。是
    我國實務向來對犯罪所得（尤以製毒、運毒、販毒等毒品犯
    罪）之一貫見解，均採不計成本、有無獲利，一律予以沒收
    之「總額」原則，此尤於新修正刑法第38條之1之立法理由
    中闡述甚明。因犯罪所得沒收之目的在於消除行為人或第三
    人的不法獲利，具有類似不當得利之衡平措施性質，且任何
    人均不得坐享犯罪所得，犯罪行為人投入罪之成本不值得保
    護，因之無論成本若干或利潤多少，均應全部諭知沒收。是
    本件販賣毒品所得之對價，不問其中何部分屬於成本，均應
    全部諭知沒收。又共同犯罪行為人之組織分工及不法所得，
    未必相同，特別是集團性或重大經濟、貪污犯罪所得，彼此
    間犯罪所得之分配懸殊，其分配較少甚或未受分配之人，如
    仍應就全部犯罪所得負連帶沒收之責，超過其個人所得之剝
    奪，無異代替其他犯罪參與者承擔刑罰，顯失公平。因共犯
    連帶沒收與罪刑法定主義、罪責原則、罪刑相當原則、罪疑
    唯輕原則均相齟齬。故共同犯罪，其所得之沒收，應就各人
    分得之數為之，亦即依各共犯實際犯罪利得分別宣告沒收。
    所謂各人「所分得」，係指各人「對犯罪所得有事實上之處
    分權限」，法院應視具體個案之實際情形而為認定，倘若共
    同正犯各成員內部間，對於不法利得分配明確時，固應依各
    人實際分配所得沒收；然若共同正犯成員對不法所得並無處
    分權限，其他成員亦無事實上之共同處分權限者，自不予諭
    知沒收。查本件被告庚○○、丙○○、辛○○共同犯如附表編號一
    、二、三、六所示之販賣第二級毒品所得，各自獲利均詳如
    前述，雖未扣案，惟為避免被告無端坐享犯罪所得，且經核
    本案情節，宣告沒收並無過苛之虞，爰依刑法第38條之1 第
    1 項前段、第3 項之規定，於被告庚○○、丙○○、辛○○如附表
    編號一、二、三、六各次販賣之罪刑項下分別諭知沒收，於
    全部或一部不能沒收或不宜執行沒收時，追徵其價額。
　㈣本案扣自庚○○所有之手機1支（IPHONE）（門號：0000000000
    、IMEI：000000000000000）、扣自辛○○所有之手機2支，OP
    PO手機（型號：CPH1701、IMEI：00000000000000000000000
    0000000）、甲SUS手機（型號：T00J、IMEI：000000000000
    000000000000000000）、扣自丙○○所有之VOVO手機1支（門
    號：0000000000、IMEI：000000000000000000000000000000
    ）均查與本案犯罪事實無關，爰均不予宣告沒收。
乙、無罪部分：
壹、公訴意旨另以：被告庚○○、丙○○基於販賣第二級毒品PMM甲
    咖啡包之犯意聯絡，於109年5月20日某時，在基隆市○○區○○
    街000號4樓住處，以每包300元之代價，販賣前揭咖啡包10
    包予少年許○鈞，因認被告庚○○、丙○○涉犯毒品危害防制條
    例第4條第2項之販賣第二級毒品罪嫌。
貳、按犯罪事實應依證據認定之，無證據不得認定犯罪事實；不
    能證明被告犯罪者，應諭知無罪之判決；刑事訴訟法第154
    條第2項、第301條第1 項分別定有明文。再檢察官對於起訴
    之犯罪事實，應負提出證據及說服之實質舉證責任。倘其所
    提出之證據，不足為被告有罪之積極證明，或其指出證明之
    方法，無從說服法院以形成被告有罪之心證者，基於無罪推
    定之原則，自應為被告無罪判決之諭知（刑事訴訟法第161
    條第1 項、最高法院92年台上字第128號判決參照）。
參、查，本案如前認定，被告劉ＯＯ、丙○○固有交付少年許○鈞10
    包含有第二級毒品PMM甲之咖啡包，然少年許○鈞係被告劉宇
    傑，丙○○所招攬之小蜜蜂，其並未向被告劉ＯＯ購入上開毒品
    咖啡包，且業將之返還予被告劉ＯＯ、丙○○，是檢察官所提出
    之證據尚無從使本院形成被告劉ＯＯ、丙○○有販賣上開毒品咖
    啡包予少年許○鈞之有罪心證，此外，檢察官復未指出其他
    調查證據之方法，依前揭規定，無法證明被告劉宇傑、丙○○
    有罪，自應為被告無罪之諭知。  
據上論斷，應依刑事訴訟法第299條第1項前段、第300條、第301
條第1項前段，兒童及少年權益及福利保障法第112條第1項，藥
事法第83條第2項，毒品危害防制條例第4條第2項（修正前）、
第17條第2項（修正前）、第18條第1項前段、第19條第1項，刑
法第2條第1項前段、第11條、第28條、第271條第1項、第55條、
第62條、第51條第5款、第42條第3項、38條之1第1項、第3項，
判決如主文。
本案經檢察官林秋田提起公訴，檢察官張長樹到庭執行職務。
中　　華　　民　　國　　109 　年　　12　　月　　2 　　日
                  刑事第二庭  審判長法　官  劉桂金
                                    法  官  曾淑婷
                                    法  官  施又傑
以上正本證明與原本無異。         
如不服本判決應於收受送達後20日內向本院提出上訴書狀，並應
敘述具體理由；其未敘述上訴理由者，應於上訴期間屆滿後20日
內向本院補提理由書（均須按他造當事人之人數附繕本）「切勿
逕送上級法院」。　　　　　　　　　　　　　　　　　　
中　　華　　民　　國　　109 　年　　12　　月　　2 　　日
                                    書記官  陳胤竹
附錄本案論罪科刑法條全文　　　　　　　　　　　　　　　
【修正前毒品危害防制條例第4 條】
製造、運輸、販賣第一級毒品者，處死刑或無期徒刑；處無期徒
刑者，得併科新臺幣2千萬元以下罰金。
製造、運輸、販賣第二級毒品者，處無期徒刑或7年以上有期徒
刑，得併科新臺幣1千萬元以下罰金。
製造、運輸、販賣第三級毒品者，處7年以上有期徒刑，得併科
新臺幣7百萬元以下罰金。
製造、運輸、販賣第四級毒品者，處5年以上12年以下有期徒刑
，得併科新臺幣3百萬元以下罰金。
製造、運輸、販賣專供製造或施用毒品之器具者，處1年以上7年
以下有期徒刑，得併科新臺幣1百萬元以下罰金。
前五項之未遂犯罰之。
【藥事法第83條】
明知為偽藥或禁藥，而販賣、供應、調劑、運送、寄藏、牙保、
轉讓或意圖販賣而陳列者，處7年以下有期徒刑，得併科新臺幣5
千萬元以下罰金。
犯前項之罪，因而致人於死者，處7年以上有期徒刑，得併科新
臺幣1億元以下罰金；致重傷者，處3年以上12年以下有期徒刑，
得併科新臺幣7千5百萬元以下罰金。
因過失犯第1項之罪者，處2年以下有期徒刑、拘役或科新臺幣5
百萬元以下罰金。
第1項之未遂犯罰之。
【中華民國刑法第271條】
殺人者，處死刑、無期徒刑或10年以上有期徒刑。
前項之未遂犯罰之。
預備犯第1項之罪者，處2年以下有期徒刑。

編 號  犯  罪  事  實  　　　罪名、應處刑罰及沒收   一 事實欄一㈠所示事實 一、庚○○成年人與少年共同犯販賣第二級毒品罪，處有期徒刑參年捌月。未扣案販賣毒品所得新臺幣貳佰伍拾元沒收之，於全部或一部不能沒收或不宜執行沒收時，追徵其價額。 二、丙○○成年人與少年共同犯販賣第二級毒品罪，處有期徒刑參年捌月。未扣案販賣毒品所得新臺幣伍拾元沒收之，於全部或一部不能沒收或不宜執行沒收時，追徵其價額。 三、辛○○成年人與少年共同犯販賣第二級毒品罪，處有期徒刑貳年。扣案之三星牌手機1支（型號：SNJ810Y，序號000000000000000、000000000000000，含0000000000SIM卡1枚)沒收之，未扣案販賣毒品所得新臺幣壹佰元沒收之，於全部或一部不能沒收或不宜執行沒收時，追徵其價額。　   二  事實欄一㈡所示事實 一、庚○○成年人與少年共同犯販賣第二級毒品罪，處有期徒刑參年捌月。未扣案販賣毒品所得新臺幣伍佰元沒收之，於全部或一部不能沒收或不宜執行沒收時，追徵其價額。 二、丙○○成年人與少年共同犯販賣第二級毒品罪，處有期徒刑參年捌月。未扣案販賣毒品所得新臺幣壹佰元沒收之，於全部或一部不能沒收或不宜執行沒收時，追徵其價額。 三、辛○○成年人與少年共同犯販賣第二級毒品罪，處有期徒刑貳年。扣案之三星牌手機1支（型號：SNJ810Y，序號000000000000000、000000000000000，含0000000000SIM卡1枚)沒收之，未扣案販賣毒品所得新臺幣貳佰元沒收之，於全部或一部不能沒收或不宜執行沒收時，追徵其價額。　   三 事實欄一㈢所示事實 一、庚○○成年人與少年共同犯販賣第二級毒品罪，處有期徒刑參年捌月。未扣案販賣毒品所得新臺幣伍佰元沒收之，於全部或一部不能沒收或不宜執行沒收時，追徵其價額。 二、丙○○成年人與少年共同犯販賣第二級毒品罪，處有期徒刑參年捌月。未扣案販賣毒品所得新臺幣壹佰元沒收之，於全部或一部不能沒收或不宜執行沒收時，追徵其價額。 三、辛○○成年人與少年共同犯販賣第二級毒品罪，處有期徒刑貳年。扣案之三星牌手機1支（型號：SNJ810Y，序號000000000000000、000000000000000，含0000000000SIM卡1枚)沒收之，未扣案販賣毒品所得新臺幣貳佰元沒收之，於全部或一部不能沒收或不宜執行沒收時，追徵其價額。   四 事實欄一㈣⒈所示事實 一、庚○○共同犯販賣禁藥致死罪，處有期徒刑柒年陸月，併科罰金新臺幣拾萬元，罰金如易服勞役，以新臺幣壹仟元折算壹日。扣案含第二級毒品PMM甲毒品咖啡包4包（合計淨重13.4650公克，合計驗餘重13.4386公克）併同難以析離之包裝袋，均沒收銷燬之。 二、丙○○共同犯販賣禁藥致死罪，處有期徒刑柒年陸月，併科罰金新臺幣拾萬元，罰金如易服勞役，以新臺幣壹仟元折算壹日。含第二級毒品PMM甲毒品咖啡包4包（合計淨重13.4650公克，合計驗餘重13.4386公克）併同難以析離之包裝袋，均沒收銷燬之。   五 事實欄一㈣⒉所示事實 一、庚○○共同犯販賣第二級毒品罪，處有期徒刑參年陸月。 二、丙○○共同犯販賣第二級毒品罪，處有期徒刑參年陸月。　   六 事實欄一㈤所示事實 一、庚○○成年人與少年共同犯販賣第二級毒品罪，處有期徒刑參年捌月。未扣案販賣毒品所得新臺幣伍佰元沒收之，於全部或一部不能沒收或不宜執行沒收時，追徵其價額。 二、丙○○成年人與少年共同犯販賣第二級毒品罪，處有期徒刑參年捌月。未扣案販賣毒品所得新臺幣壹佰元沒收之，於全部或一部不能沒收或不宜執行沒收時，追徵其價額。 三、辛○○成年人與少年共同犯販賣第二級毒品罪，處有期徒刑貳年。扣案之三星牌手機1支（型號：SNJ810Y，序號000000000000000、000000000000000，含0000000000SIM卡1枚)沒收之，未扣案販賣毒品所得新臺幣貳佰元沒收之，於全部或一部不能沒收或不宜執行沒收時，追徵其價額。   七 事實欄一㈥所示事實 一、庚○○成年人與少年共同犯殺人罪，處有期徒刑拾伍年。扣案之毒品咖啡包外包裝8只，均沒收之。 二、丙○○成年人與少年共同犯殺人罪，處有期徒刑拾伍年。扣案之毒品咖啡包外包裝8只，均沒收之。 三、辛○○成年人與少年共同犯殺人罪，處有期徒刑拾伍年。扣案之毒品咖啡包外包裝8只，均沒收之。